臺灣高等法院刑事判決　　　　　　　　　　　九十三年度上更（二）字第二一一號
　　上　訴　人
　　即　被　告　庚○○
　　選任辯護人　羅秉成律師
　　　　　　　　魏順華律師
　　上　訴　人
　　即　被　告　己○○
　　選任辯護人　洪大明律師
　　上　訴　人
　　即　被　告　戊○○
　　　　　　　　丁○○
　　　　　　　　甲○○
　　　　　　　　癸○○
右上訴人即被告等因違反組織犯罪防制條例等案件，不服臺灣新竹地方法院九十年度
訴字第一三二號，中華民國九十年十月十七日第一審判決（起訴案號：臺灣新竹地方
法院檢察署八十九年度偵字第九五一０號、第六七四七號；併辦案號：臺灣新竹地方
法院檢察署八十九年度偵字第四三三七號、第四三三八號）提起上訴，經本院判決後
，由最高法院第二次發回更審，暨臺灣新竹地方法院檢察署檢察官移送併辦（臺灣新
竹地方法院檢察署九十二年度偵字第二０六八號），本院更為判決如左：
    主  文
原判決關於庚○○、己○○、戊○○、甲○○部分均撤銷。
庚○○主持犯罪組織，而吸收未滿十八歲之人加入犯罪組織，累犯，處有期徒刑捌年
陸月，併科罰金新台幣壹佰萬元，罰金如易服勞役，以罰金總額與陸個月之日數比例
折算，並應於刑之執行完畢或赦免後，令入勞動場所強制工作參年。扣案之玩具紙鈔
貳佰陸拾肆張、骰子伍顆、磁鐵盤壹個、塑膠代幣籌碼貳佰柒拾陸片、天九牌貳拾付
、監視器柒部，均沒收。
己○○參與犯罪組織，累犯，處有期徒刑陸年，併科罰金新台幣陸拾萬元，罰金如易
服勞役，以罰金總額與陸個月之日數比例折算，並應於刑之執行完畢或赦免後，令入
勞動場所強制工作參年。扣案之玩具紙鈔貳佰陸拾肆張、骰子伍顆、磁鐵盤壹個、塑
膠代幣籌碼貳佰柒拾陸片、天九牌貳拾付、監視器柒部，均沒收。
戊○○參與犯罪組織，處有期徒刑壹年陸月，並應於刑之執行完畢或赦免後，令入勞
動場所強制工作參年。扣案之玩具紙鈔貳佰陸拾肆張、骰子伍顆、磁鐵盤壹個、塑膠
代幣籌碼貳佰柒拾陸片、天九牌貳拾付、監視器柒部，均沒收。
甲○○參與犯罪組織，而吸收未滿十八歲之人加入犯罪組織，累犯，處有期徒刑參年
，並應於刑之執行完畢或赦免後，令入勞動場所強制工作參年。扣案之玩具紙鈔貳佰
陸拾肆張、骰子伍顆、磁鐵盤壹個、塑膠代幣籌碼貳佰柒拾陸片、天九牌貳拾付、監
視器柒部，均沒收。
其他上訴駁回。
　　事　實
一、庚○○綽號「陳金」，有殺人、違反槍砲彈藥刀械管制條例等犯罪前科，最近一
    次於民國（下同）八十年間因違反槍砲彈藥刀械管制條例案件，經本院判處有期
    徒刑一年二月確定，嗣於八十一年間再因恐嚇取財等案件，經本院判處有期徒刑
    五年六月確定，前開二罪接續執行，於八十三年十一月十六日假釋出獄，迄八十
    七年十一月七日假釋期滿，視為執行完畢。己○○曾因賭博案件，經臺灣新竹地
    方法院判處有期徒刑六月，於八十八年八月十八日易科罰金執行完畢。甲○○曾
    因傷害案件，經臺灣新竹地方法院判處有期徒刑三月，於八十九年八月三日易科
    罰金執行完畢。均不知悔改。
二、緣犯罪組織「天橋幫」係成立於五十六年三月間，以破壞社會秩序、危害他人生
    命、身體、自由、財產等犯罪為宗旨，有固定成員及內部管理結構，平日鳩眾恃
    強、強佔地盤、勒索規費及打砸商家，從事具有集團性、常習性、暴力性及脅迫
    性之犯罪活動。庚○○於八十八年八月五日即經新竹市警察局提報並列冊輔導在
    案之「天橋幫」首惡份子，自八十八年四月間起，在新竹市○○路○○○巷○○
    弄○○號成立新竹市遊藝場商業同業公會（下稱遊藝公會）擔任理事長，庚○○
    亦自該時起，以昔日手下己○○（綽號阿賢）、辛○○（綽號波吉，由臺灣新竹
    地方法院檢察署檢察官以九十二年度偵緝字第一二０號另案偵辦中）二人為直屬
    成員，假借以遊藝公會應徵職員為名，繼續以「天橋幫」此一具集團性、常習性
    、暴力性及脅迫性之犯罪組織招募幫派成員。迄八十九年九月間止，陸續有黃仁
    傑（綽號「小傑」，於八十八年七月間加入）、甲○○（綽號「天仔」，於八十
    八年九月間加入）、戊○○（綽號「阿星」，於八十八年十一月間加入）、蘇芝
    弘（綽號「小胖」，於八十八年十一月間加入）、癸○○（綽號「阿寶」，於八
    十九年初某日加入）、丁○○（綽號「阿成」，於八十九年四月初加入）、林健
    暉（綽號「阿暉」，確切加入時間不詳）（其中黃仁傑、蘇芝弘及林健暉三人於
    加入當時均為十八歲以上之人，現由臺灣新竹地方法院另案審理中）及其他姓名
    年籍不詳之人在上址加入該幫派組織，並由甲○○於八十九年八月底某日再吸收
    十四歲以上未滿十八歲之少年丑○○（綽號「博仔」，另由臺灣新竹地方法院少
    年法庭處理）、蘇芝弘於八十九年六月初某日吸收十四歲以上未滿十八歲之少年
    寅○○（綽號「小閒」，另由臺灣新竹地方法院少年法庭處理）加入「天橋幫」
    為組織成員。該組織係由庚○○主持，其管理結構則由庚○○親自指揮「天橋幫
    」組織成員，或由庚○○直接下達命令予辛○○或己○○，再由辛○○或己○○
    傳達該命令予上述組織成員，並由辛○○或己○○負責管理監督或親自帶領其餘
    組織成員共同執行庚○○所交付之任務，層層節制，以從事強佔地盤、勒索規費
    及打砸商家等具有集團性、常習性、暴力性及脅迫性之犯罪活動。渠等並均以前
    述遊藝公會辦公室為其組織成員之聯絡、聚集地點，其中戊○○、丁○○、甲○○、癸○○、寅○○、丑○○同時受僱於庚○○擔任遊藝公會之會務人員，負責
    遊藝公會事務及「天橋幫」組織內相關事務之聯絡工作。其等之犯罪行為分述如
    下：
（一）庚○○於八十八年底起，即覬覦當時設於新竹市○○路○段六八六之一號寶利
      晶理容院、新竹市○○路○段○○○號天王星理容院之營業利益頗佳，極欲加
      入該等理容院成為股東，因而於八十九年初起即積極透過該等理容院之股東林
      錦和與大股東兼現場管理人甘興星、林源漢協調入股事宜，因甘興星等人恐其
      介入經營後致生事端予以回絕。庚○○因入股不成遂心生不滿，乃親自指揮或
      透過辛○○或己○○等人傳達其命令予其餘「天橋幫」組織成員展開下列暴力
      行為：
　１、於八十九年四月二十三日晚間七時四十五分許，由姓名年籍不詳之「天橋幫」
      組織成員約六至七人，穿著黃色雨衣頭戴全罩式安全帽手持木製棍棒，至同為
      天王星理容院、寶利晶理容院之股東兼現場管理人甘興星所經營尚處於籌備階
      段，位於新竹市○○路○段六六六號之「壺中壺」茶藝館（該址原為天王星理
      容院，該理容院於「壺中壺」籌備同時間遷移至同市○○路○段○○號），以
      棍棒砸毀該茶藝館門面之玻璃、裝潢等物（毀損部分未據告訴），實施暴力砸
      店行為。
  ２、於同年五月三十一日凌晨五時零二分許，由癸○○及其他姓名年籍不詳之「天
      橋幫」組織成員五名，共六人，頭戴全罩式安全帽，其中四人手持木製棍棒、
      二人攜帶鐵錘等物，逕自衝入前述寶利晶理容院，將理容院內之玻璃裝潢等物
      砸毀後，速即離去（毀損部分未據告訴）。
  ３、於同日（三十一日）上午七時許，由辛○○率領其所屬姓名年籍不詳之「天橋
      幫」組織成員三名，共四人，頭戴全罩式安全帽手持木製棍棒，在新竹市○○
      路、民生路口附近圍毆甘興星，致甘興星受有右額、二側上肢、左側背部多處
      瘀傷等傷害（傷害部分未據告訴）。
  ４、繼又於同年六月二十一日上午七時許，由姓名年籍不詳之「天橋幫」組織成員
      計四人，共同駕駛由己○○所提供為其所有之車牌號碼00─四三六０號克萊
      斯勒牌白色自用小客車，持木製棍棒，趁林錦和駕駛自用小客車載其子至新竹
      市茄冬國小上課之際，於新竹市茄冬國小校門口附近，先以車輛堵住林錦和所
      駕駛之車輛去處，隨即下車以木棒砸毀林錦和所駕自用小客車之車窗，並將林
      錦和拖出車外，以木棒毆打全身，使之受有頭部外傷合併頭皮、前額及左手肘
      撕裂傷、左手及左腿挫傷等傷害（傷害、毀損部分均未據告訴）。
      由於前述理容院之各股東均不堪庚○○之暴力行為，因而求助於新竹市議會議
      長鄭成光出面代為協調解決始歸平息。
（二）庚○○指揮手下辛○○、己○○帶領組織成員丁○○、戊○○、癸○○、甲○○、林健暉、蘇芝弘、黃仁傑、少年寅○○及綽號「亞民」之不詳姓名年籍男
      子等人，自八十九年五月間某日起至同年八月間某日止，共同基於意圖營利之
      概括犯意聯絡，提供上址遊藝公會為賭博場所，以天九牌（俗稱黑字仔）、麻
      將牌、骰子及形似新臺幣之玩具鈔票及塑膠代幣籌碼等物為賭具，先後聚集不
      特定多數人約一、二十人在遊藝公會賭博財物，並抽取不詳之金額藉以籌措「
      天橋幫」犯罪組織之財源，並由辛○○負責處理接送載運賭客、賭場內之服務
      事項，另由己○○、丁○○、戊○○、寅○○、癸○○、林健暉及綽號「亞民
      」之不詳姓名年籍男子等人分別擔任賭場之佈置準備及在附近把風等工作，並
      在遊藝公會內架設七部監視器，以防遭警查獲。
三、己○○、甲○○與黃仁傑（經本院另案以九十二年度上易字第六０八號駁回檢察
    官上訴，維持原審判決無罪確定）、葉錦良（其此部分所涉恐嚇取財犯行，業經
    本院另案以九十二年度上易字第六０八號判處有期徒刑六月確定）等四人，得知
    位在新竹市○○路○○○號三樓之「漂亮天使ＫＴＶ酒店」，係非新竹在地人所
    開業且生意興隆，每日營收金額不低，乃於八十九年六月十三日凌晨二時許，佯
    裝至該ＫＴＶ酒店消費，渠等四人與無犯意聯絡之友人戴朝順、趙啟宗、戴四川
    、戴章淵在該酒店之Ｖ３包廂內飲酒並與坐檯小姐作樂一番後，己○○、甲○○
    與黃仁傑、葉錦良竟基於共同意圖為自己不法所有之犯意聯絡，在該包廂內，向
    該酒店之服務經理古鳳珠、蘇秀珠表示，要該酒店之負責人前來包廂，古鳳珠及
    蘇秀珠乃將上情告知酒店現場負責人丙○○（漂亮天使ＫＴＶ酒店之經理）、蕭
    仲亨（漂亮天使ＫＴＶ酒店之特別助理）二人，丙○○及蕭仲亨與副總經理莊德
    駿隨即進入該包廂內，由葉錦良、己○○二人繼之向丙○○、蕭仲亨、莊德駿恫
    嚇稱：「你們來開店都不用打招呼，我們是在地的，如果店要繼續經營，要有人
    相挺，新竹這裡的店好幾家都是我們在處理，只要給保護費及圍事的費用，店就
    會沒事」等語，丙○○、蕭仲亨、莊德駿以渠等僅係受雇為該酒店之現場負責人
    ，工作只是負責照顧該酒店及隔鄰之「時尚美女ＫＴＶ酒店」之現場事務，對此
    等收取保護及圍事費用之要求不敢應允，葉錦良聞言後大感不滿，復以兇惡口吻
    威嚇稱：「今天要給個答案，否則店很難開下去」，致丙○○、蕭仲亨、莊德駿
    等人心生畏懼，隨即離開Ｖ３包廂，與洪國華（時尚美女ＫＴＶ酒店之副理）等
    人緊急將尚在「漂亮天使ＫＴＶ酒店」內飲酒作樂之其餘顧客，引領從隔鄰之「
    時尚美女ＫＴＶ酒店」之出口離去。己○○、甲○○與黃仁傑、葉錦良見向「漂
    亮天使ＫＴＶ酒店」索取保護及圍事費用未能得逞，竟推由己○○負責聯絡邀集
    不詳姓名年籍之男子數人，自外分持木製球棒或高爾夫球桿前往該酒店，而由甲○○帶領該數名男子進入店內包廂，與當時同在現場之黃仁傑、葉錦良、己○○
    等人裡應外合，並基於共同毀損及傷害之犯意聯絡，以徒手或持球棒或高爾夫球
    桿，搗毀該酒店包廂及櫃臺前大廳、通道之電視、監視錄影設備、玻璃、裝潢等
    ，並毆傷上前阻止之店內員工壬○○、子○○、張淵松（原名乙○○）等人（上
    開毀損及傷害部分分別經漂亮天使ＫＴＶ酒店負責人高進財於另案臺灣新竹地方
    法院檢察署八十九年度偵字第四三三八號檢察官訊問中，以及店內員工壬○○、
    子○○、張淵松等人於警詢時各自表明提出告訴之意思，嗣又經高進財及壬○○
    、子○○、張淵松等人於另案臺灣新竹地方法院九十年度易字第五九六號就黃仁
    傑、葉錦良所涉恐嚇取財等部分審理中撤回告訴，詳後述），以迫使店家屈服而
    遂其等索得保護及圍事費用之目的。店內其他員工見狀，遂群起抵抗，因而發生
    互毆混戰事端。此際該店員工為防止店外尚有數十名持棍棒之「天橋幫」成員湧
    進，遂將該店一樓鐵門拉下並報警處理，己○○、甲○○與黃仁傑、葉錦良等人
    因身陷店內，寡不敵眾遭店方人員制伏，終使渠等四人未能索得任何款項。嗣「
    天橋幫」成員以電話聯絡庚○○，庚○○聞訊再攜同幫眾至「漂亮天使ＫＴＶ酒
    店」門外支援，並由幫眾合力撬開該店一樓鐵門，迨至警方據報前往處理方平息
    此一暴力事件，並於現場扣得木製球棒、高爾夫球桿各一支。
四、嗣經臺灣新竹地方法院檢察署檢察官於八十九年十一月十六日率警逕行拘提庚○○、己○○、戊○○、丁○○，並分別於前述遊藝公會內扣得庚○○所有，供經
    營前開賭場所用之監視器七部、垃圾桶內扣得玩具紙鈔籌碼二張；於己○○身上
    扣得骰子五顆、磁鐵盤一個；於辛○○所有車牌號碼00─三一一五號自用小客
    車上扣得玩具紙鈔籌碼二百二十張、塑膠代幣籌碼二百七十六片；並於戊○○、
    丁○○住處扣得天九牌二十付、玩具紙鈔籌碼四十二張等物。
五、案經新竹市警察局第二分局報請臺灣新竹地方法院檢察署檢察官偵查起訴，及由
    該署檢察官移送併案審理。
    理  由
甲、程序部分：
壹、電話監聽之合法性部分：
一、上訴人即被告庚○○具狀略以：卷附錄音譯文資料除揭示受監電話及日期外，並
    未見檢察官核發之通訊監察書；且其實施通訊監察期間自八十九年五月三十一日
    起至同年七月十九日止，已逾法定三十日之期間，未見有重新聲請之事證資料；
    再者，受監聽之電話並非僅由被告庚○○一人使用，尚涉及其他不特定與本案無
    關之第三人之通話內容，嚴重影響該等人之隱私及秘密通訊自由；加之，新竹市
    警察局第二分局於通訊監察結束後，有無依法通知受監察人，尚待釐清，是本件
    通訊監察在有違法定程序，應無證據能力；且少年丑○○、寅○○及同案被告戊○○之自白，並非出於任意性，自不得採為有罪判決之基礎云云。另上訴人即被
    告己○○方面亦辯以：同案被告戊○○、丁○○及少年寅○○、丑○○於警詢及
    檢察官訊問中所為之自白，係出於警、檢之恐嚇及刑求，不具任意性；且同案被
    告戊○○雖於第二次警詢中自白，惟該次警詢未通知選任辯護人到場，是渠等上
    開警詢及檢察官訊問中所為之自白，均無證據能力。又本件公訴人起訴被告所依
    據之電話監聽錄音帶及譯文，是否為合法之通訊監察，並不明確，是上開資料自
    亦有欠缺證據能力之虞云云。上訴人即被告丁○○亦辯稱：警詢及檢察官訊問中
    均曾遭恐嚇，檢察官表示若不照其意思說，要將其兄戊○○捉去關云云。
二、經查，本件由新竹市警察局第二分局對被告庚○○等人實施通訊監察之期間，分
    別為八十九年五月八日下午三時起至同年六月六日十時止、同年六月八日下午三
    時起至同年七月七日十時止、同年七月七日下午三時起至同年八月五日十時止、
    同年八月五日下午三時起至同年九月三日十時止、同年九月三日下午三時起至同
    年十月二日十時止、同年十月四日起至同年十一月二日止以及同年十一月二日起
    至同年十二月一日止，均分別有臺灣新竹地方法院檢察署八十九年五月五日八十
    九年度他字第一四二號竹檢崇行字第一０一七九號（監字第一三號卷第一頁）、
    八十九年六月八日八十九年度他字第一四二號竹檢崇行字第一二九一六號（監字
    第七號卷第四三頁）、八十九年七月六日竹檢崇行字第一五四三六號（監字第一
    四號卷）、八十九年八月四日竹檢崇行字第一七八四一號（監字第一五號卷第一
    頁）、八十九年九月二日竹檢崇行字第二００八八號（監字第一七號卷第一頁）
    、八十九年十月四日竹檢崇行字第二二七四四號（監字第一八號卷第四頁）、八
    十九年十一月二日竹檢崇行字第二五五三六號（監字第一九號卷第五頁）通訊監
    察書七份附卷可稽。且查各段通訊監察期間均未逾三十日之法定期間，自無選任
    辯護人所指之監聽程序違法之情事存在。再查，本件被監聽之０三─00000
    00號電話為新竹市電子遊藝公會對外聯絡之電話，實際使用人為該會理事長庚○○乙情，業據新竹市警察局第二分局九十三年四月二十九日竹市警二分刑字第
    ０九三００一七八四二號函覆本院在卷；縱如被告上開所辯，受監聽之電話並非
    僅由被告庚○○一人使用，尚涉及其他不特定與本案無關之第三人之通話內容；
    惟查被告庚○○既涉有組織犯罪防制條例第三條第一項前段之罪嫌，其最輕法定
    本刑為三年以上有期徒刑，符合通訊保障及監察法第五條第一項第一款之規定，
    且其領導之「天橋幫」犯罪組織僅因不法謀利未果即動輒打砸商家、恣意毆打被
    害人，危害社會秩序情節重大；而其復利用上開遊藝公會掩護主持犯罪組織，自
    有相當理由可信上開遊藝公會電話之通訊內容與本案有關，且難以其他方法蒐集
    或調查證據，則縱有影響其他不特定與本案無關之第三人之隱私及秘密通訊自由
    ，亦未逾越為打擊犯罪維持社會秩序之必要限度，因此自難認本件通訊監察有何
    違法或不當之處。被告庚○○之選任辯護人另辯以：本件通訊監察結束後，有無
    依法通知受監察人，尚屬不明云云；惟經本院向本件通訊監察執行機關即新竹市
    警察局第二分局函查結果，該局覆以：本案通訊監察書由新竹地方法院檢察署檢
    察官章京文依職權核發，監察結束後亦由新竹地方法院檢察署通知受監察人，有
    該局九十三年七月二十二日竹市警二分刑字第０九三００二二一九五號函在卷可
    憑，是本件通訊監察之受監察人，並無所謂未受通知之情事；況「執行機關於監
    察通訊結束時，應即請通訊監察書核發人許可後，通知受監察人。但有妨害監察
    目的之虞或不能通知者，經通訊監察書核發人許可後，不在此限。前項但書不通
    知之原因消滅後，應即補行通知」，通訊保障及監察法第十五條定有明文。依上
    開條文意旨觀之，執行機關之通知義務既設有嗣後得補行通知之規定，足見通知
    義務並非通訊監察之法定要件，已依法定程序合法成立之通訊監察，自不因事後
    執行機關未通知受監察人而使其適法性受到任何影響，其依合法成立之通訊監察
    所做成之監聽譯文，自仍有證據能力。是被告庚○○上開所辯本件通訊監察在有
    違法定程序，應無證據能力云云，被告己○○亦質疑本件通訊監察之適法性，自
    均無足採。至本件通訊監察聲請書乃至通訊監察書均載明監察對象為「陳元」，
    乃因本案實施通訊監察對象即被告庚○○涉犯組織犯罪防制條例等案，基於偵查
    不公開保密之原則及保護監察對象之名譽，而以代號或化名為之，亦有新竹市警
    察局第二分局九十三年七月三十日竹市警二分刑字第０九三００二二八０七號函
    覆本院在卷可按，尚難因警方此項防止洩密之作為，遽指上開電話監聽程序有何
    違法可言，附此敘明。
三、再查，關於少年丑○○、寅○○於警詢所為之自白，並未遭刑求或威嚇，均具任
    意性之事實，業據承辦警員林志鴻、甘義耀、孫福佐、劉進昌於原審法院訊問時
    結證在卷（原審卷（一）附九十年五月九日訊問筆錄，第一九五頁至二０六頁）
    ；且少年丑○○、寅○○二人於查獲當日即八十九年十一月十七日，經承辦警員
    及檢察官訊問後移送原審法院少年法庭，經原審法院少年法庭裁定收容於臺灣新
    竹看守所附設少年觀護所，於同日入所健康檢查並無外傷及傷害之事實，亦有臺
    灣新竹看守所九十年六月十二日竹所衛字第一三三二號函（原審卷（一）第三二
    ０頁至第三二二頁）在卷可憑。又少年寅○○於原審法院訊問時雖陳稱，檢察官
    訊問時，檢察官於錄音機錄到一半時關掉錄音機，威脅如果不說實話，就把伊關
    起來云云；惟經原審法院勘驗少年寅○○於檢察官偵查中之錄音內容，發現「檢
    察官於訊問少年寅○○時有（依刑事訴訟法第九十五條之規定）告知其權利及內
    容，偵訊筆錄與偵訊錄音帶相符，偵訊筆錄完全依照檢察官所訊問之內容記載。
    承辦檢察官並告知依據組織犯罪防制條例之規定，自白得減輕其刑，且未滿十八
    歲亦可減輕其刑。檢察官訊問時，口氣和藹、懇切。少年寅○○回答時，精神狀
    態尚佳、語氣順暢，並無遭恐嚇、脅迫之語氣」。而偵訊筆錄錄音帶第一卷錄至
    少年寅○○答：「他打電話給戊○○，叫我一起去向蔡鄂麒討債」（見六五一○
    號卷第四五頁）、「約在今年七、八月間，到新竹市○○路○○○巷○○弄○○
    號遊藝場一樓前門門口把風，因賭場就設在遊藝公會裡面，我擔任把風大約有一
    個月，中間大約休息二、三天」（見六五一０號卷第四四頁）之供述為止，其間
    雖曾中斷二次，而中斷之原因，係因檢察官暫停訊問寅○○，轉而訊問被告戊○○，於對寅○○接續訊問時便同時進行錄音，檢察官並告知寅○○剛才是先去訊
    問戊○○所以暫時停止對彼之訊問云云，此外訊問過程之錄音帶其他部分並無中
    斷，有原審九十年九月二十五日勘驗筆錄可憑（原審卷（三）第七二四頁至第七
    二五頁）。是本案並無如少年寅○○所辯承辦檢察官威脅其承認等情。而少年寅
    ○○之偵訊錄音帶雖有前開二次中斷，有如前述；然綜合偵訊筆錄觀之少年寅○○所為上開不利於被告庚○○等人之自白，係於錄音中斷前，是自難以承辦檢察
    官前開對自白任意性無影響之暫停訊問行為，推認少年寅○○之自白不具任意性
    。至於少年丑○○於原審調查時亦自承其於檢察官訊問時確有為如偵訊筆錄上之
    陳述，且製作筆錄之警員並未對其刑求等語（見原審卷（一）附九十年四月十一
    日訊問筆錄，第一一０頁；同卷附九十年四月二十五日訊問筆錄，第一六七頁至
    一六八頁），且無證據證明有任何在場警員對少年莊聖博非法取供，而觀諸少年
    丑○○於偵訊中所供之情節極為詳細，且大部份時間均屬連續陳述，苟非若有其
    事，當無法勾稽若此，是自無法單憑少年丑○○事後之否認，而推翻自白之任意
    性。再者，關於被告戊○○、丁○○於警詢中之自白或其他不利於共同被告之供
    述，是否具有任意性，乃至警詢過程中有無通知選任辯護人到場等問題，因本院
    並未將渠二人於警詢中之供述採為認定渠等乃至其他共同被告有罪之依據，本院
    認並無加以調查之必要；至被告戊○○、丁○○於檢察官偵訊中所為之自白或其
    他不利於共同被告之供述，若果有遭檢察官恐嚇等情形，何以未見被告戊○○於
    原審乃至本院審理中親自主張？又何以被告丁○○於檢察官偵訊中始終否認有參
    與「天橋幫」犯罪組織（偵六五一０號卷附八十九年十一月十七日訊問筆錄）？
    足見被告己○○乃至其選任辯護人空言指稱同案被告戊○○、丁○○有遭檢察官
    恐嚇而否定偵訊筆錄之證據能力，以及被告丁○○上開所辯檢察官表示若不照其
    意思說，要將其兄戊○○捉去關云云，顯與事實不符，自均不堪採信。
貳、秘密證人證言之證據能力部分：
一、選任辯護人略稱：卷附秘密證人Ａ１至Ａ８，因未經交互詰問程序，渠等所為證
    詞內容，不具有證據能力，不得引為不利於被告之認定依據云云。
二、按組織犯罪防制條例第十一條規定：檢舉人之身分資料應予保密。檢察機關、司
    法警察機關為保護檢舉人，對於檢舉人之身分資料，應另行封存，不得附入移送
    法院審理之文書內。公務員洩漏或交付前項檢舉人之消息、身分資料或足資辨別
    檢舉人之物品者，處一年以上七年以下有期徒刑。另按同條例第十二條規定：關
    於本條例之罪，證人之姓名、性別、年齡、出生地、職業、
    問證人之筆錄，以在檢察官或法官面前作成，並經踐行刑事訴訟法所定訊問證人
    之程序者為限，始得採為證據。但有事實足認被害人或證人有受強暴、脅迫、恐
    嚇或其他報復行為之虞者，法院、檢察機關得依被害人或證人之聲請或依職權拒
    絕被告與之對質、詰問或其選任辯護人檢閱、抄錄、攝影可供指出被害人或證人
　  真實姓名、身分之文書及詰問。再按刑事訴訟法施行法第七之三條規定：中華民
    國九十二年一月十四日修正通過之刑事訴訟法施行前，已繫屬於各級法院之案件
    ，其以後之訴訟程序，應依修正刑事訴訟法終結之。但修正刑事訴訟法施行前已
    依法定程序進行之訴訟程序，其效力不受影響。揆之上開條文內容，得知檢察機
    關、司法警察機關辦理組織犯罪條例案件時，不僅對於檢舉人之身分資料應予保
    密，為保護檢舉人，對於檢舉人之身分資料，並應另行封存，不得附入移送法院
    審理之文書內。對於公務員洩漏或交付前項檢舉人之消息、身分資料或足資辨別
    檢舉人之物品者，且有刑罰制裁之規定。另關於組織犯罪條例之罪，證人之姓名
    、性別、年齡、出生地、職業、
    等資料，應由檢察官或法官另行封存，不得閱卷。依照前開規定，本院對於秘密
    證人Ａ１至Ａ８之身分等年籍資料自應加以保密，不得令渠等之真實身分曝光。
    又查本院於本案所援用之秘密證人之證詞（經查僅援用Ａ１、Ａ６、Ａ７、Ａ８
    之證言），皆係於檢察官面前作成，且經具結程序，另查因被告等人為「天橋幫
    」份子，動輒以暴力傷人或恐嚇商家，有事實足認被害人或證人有受強暴、脅迫
    、恐嚇或其他報復行為之虞，法院、檢察機關自得依職權拒絕被告與被告等人對
    質、詰問。綜上，本件秘密證人（經查為Ａ１、Ａ６、Ａ７、Ａ８）之證言依法
    自得採為證據。至於修正後刑事訴訟法有關詰問證人之規定，雖於九十二年一月
    十四日修正通過，但乃自九十二年九月一日開始施行，經查檢察官訊問上開秘密
    證人之程序，早發生於本次修正刑事訴訟法施行之前，依照刑事訴訟法施行法第
    七之三條後段之規定，其效力不因修正後刑事訴訟法之開始施行而受影響，併此
    敘明。
乙、實體部分：
壹、組織犯罪部分：
一、訊據上訴人即被告庚○○矢口否認有主持「天橋幫」之犯罪組織；上訴人即被告
    己○○、戊○○、丁○○及甲○○等人亦均矢口否認參與「天橋幫」犯罪組織。
    被告庚○○辯稱：遊藝公會係合法登記之社團法人，新竹市○○路那裡是公會會
    所，其有擔任公會理事長，惟並非「天橋幫」份子；況警方認定其為幫派成員時
    ，其仍在台中監獄服刑中，自無可能參與「天橋幫」之組織活動或與該組織保持
    聯絡，更遑論嗣後有主持該幫派組織之可能。在警方監聽資料中，雖有遊藝公會
    職員稱其為「董仔」、「老大」；惟此為遊藝公會職員有鑑於其年紀較長，社會
    資歷及經濟能力較佳，所為之尊稱，不得以此即認定其係「天橋幫」之主持人云
    云。上訴人即被告己○○辯稱：其當時在「金王遊藝場」工作，認識遊藝公會理
    事長庚○○，惟並非臺灣省警務處列管之「天橋幫」成員，亦無參與犯罪組織云
    云。上訴人即被告戊○○、丁○○則均辯稱：其兄弟二人係於遊藝公會任職，未
    參與犯罪組織，警詢及偵查中之筆錄均非實在云云。上訴人即被告甲○○辯稱：
    僅係在遊藝公會內任職，受雇於庚○○，從事公會內之事務，並未參與天橋幫犯
    罪組織云云。至上訴人即被告癸○○經本院合法傳喚未到庭，其於本院前審審理
    中亦辯稱僅係在遊藝公會內任職，並非「天橋幫」犯罪組織之成員云云。
二、經查：
（一）按組織犯罪防制條例第二條規定，本條例所稱犯罪組織，係指三人以上，有內
      部管理結構，以犯罪為宗旨或以其成員從事犯罪活動，具有集團性、常習性及
      脅迫性或暴力性之組織。查「天橋幫」係於五十六年三月成立，當初以強佔地
      盤、勒索規費及替人討債等不法行為為主，於八十三年十一月三十日由前臺灣
      省警務處以警刑檢字第一一九○八四號函列管至今，目前列管成員有五名，其
      中被告庚○○於八十八年八月五日經新竹市警察局提報為幫中之首惡之事實，
      有內政部警政署刑事警察局九十年四月二十五日（九○）刑檢字第五四七二一
      號函在卷可參（原審卷（一）第一八四頁），且有新竹市警察局第二分局九十
      年三月十二日（九十）竹市警二分刑字第０六一九號函及所附前臺灣省政府警
      務處八十三年八月二十五日列管幫派審核表（偵六五一○號卷第二五五頁以下
      ）、新竹市警察局第一分局列管不良幫派成員名冊（另行封存）附卷可稽；且
      被告庚○○曾經臺灣新竹地方法院治安法庭裁定交付感訓處分，有該院八十年
      感裁字第八八號、七十八年感更（一）字第二六號裁定附卷可參（本院上訴字
      卷第二八八至第二九三頁）；參以本件由姓名年籍不詳之天橋幫組織成員於八
      十九年四月二十三日所共同犯下之「壺中壺茶藝館」砸店案；於同年五月三十
      一日由被告癸○○及其他姓名年籍不詳之「天橋幫」組織成員所共同犯下之「
      寶利晶理容院」砸店案及由另案被告辛○○（由臺灣新竹地方法院檢察署檢察
      官以九十二年度偵緝字第一二０號另案偵辦中）率領姓名年籍不詳之「天橋幫
      」組織成員共同毆傷「天王星理容院」及「寶利晶理容院」大股東甘興星；於
      同年六月二十一日由姓名年籍不詳之「天橋幫」組織成員共同駕駛被告己○○
      所有之自用小客車攔堵上開二家理容院之股東林錦和去路並予毆打成傷；以及
      由被告己○○、甲○○與另案被告黃仁傑、葉錦良（其此部分所涉恐嚇取財犯
      行，業經本院另案以九十二年度上易字第六０八號判處有期徒刑六月確定）等
      人於八十九年六月十三日凌晨因向「漂亮天使ＫＴＶ酒店」業者索討保護及圍
      事費用未果所共同參與之「漂亮天使ＫＴＶ酒店」砸店案（上開各砸店、傷人
      之行為詳如事實欄（一）１、２、３、４及（三）所示，其證據及認定理由詳
      後述），各該犯罪行為之態樣不外為因被告庚○○入股分紅不成或被告己○○
      、甲○○等人向酒店業者強索保護及圍事費用未果，而以砸店、傷人之強暴方
      法施以報復或使業者屈服，且該組織之財源除藉由提供遊藝公會處所聚眾賭博
      以抽頭營利外，均係藉強暴、脅迫或恐嚇等方式向他人索取金錢，其行為均具
      暴力、脅迫性質至明；再者，依臺灣新竹地方法院檢察署檢察官核發監聽票，
      命警自八十九年五月間至同年七月間對被告庚○○所屬之遊藝公會電話000
      0000號；另案被告辛○○、被告丁○○各持有之0000000000號
      、0000000000號行動電話監聽錄音內容觀察，其中有多通電話顯示
      「天橋幫」之成員均稱呼被告庚○○為「大仔」（台語發音，亦即幫派中老大
      之意）且自居於幫中小弟之地位（監聽譯文見偵六五一０號卷第二四一頁、第
      二四二頁、第二四七頁、第二五０頁，其內容詳後）；另有多通電話顯示被告
      庚○○對另案被告辛○○或由另案被告辛○○對被告戊○○、甲○○、癸○○
      、丁○○及少年寅○○等人分別有所指示（譯文見偵六五一０號卷第二四二頁
      至第二四六頁、第二四九頁，其內容詳後）；且自被告丁○○（綽號阿成）與
      另案被告蘇芝弘（綽號小胖）之通話內容觀之，亦可推知被告己○○與另案被
      告辛○○在幫中之輩份相當（譯文見偵六五一０號卷第二四七頁）；加之「漂
      亮天使ＫＴＶ酒店」遭砸店後，該組織成員隨即以電話知會被告庚○○，庚○○聞訊即攜同數十名成員至該酒店門外支援，足見該幫派係具有固定成員及內
      部管理結構之集團性組織；而上開砸店、傷人等案，乃自八十九年四月起至同
      年六月間密集發生，其犯罪頻率密集，顯有常習性。綜上等情觀之，堪認由被
      告庚○○所主持之「天橋幫」，係以破壞社會秩序、危害他人生命、身體、自
      由、財產等犯罪為宗旨，有固定成員及內部管理結構，並以其成員從事犯罪活
      動，而屬具有集團性、常習性及暴力脅迫性之犯罪組織，要無疑義。
（二）被告庚○○主持「天橋幫」犯罪組織，並吸收被告戊○○、丁○○、甲○○、
      癸○○、另案被告蘇芝弘、黃仁傑、林健暉及少年莊聖博、寅○○等人參與「
      天橋幫」犯罪活動之事實，業據少年丑○○於檢察官訊問中供稱：其於八十九
      年八月底加入「天橋幫」，係甲○○吸收加入，「天橋幫」的老大是庚○○，
      平時均稱呼他「會長」、「董仔」、「大仔」（台語），庚○○平日指揮辛○○（綽號波吉）、己○○（阿賢）、蘇芝弘（小胖）、癸○○（阿寶）、戊○○（阿星）、寅○○（小閒）、黃仁傑（小傑）、林健暉（阿輝）、林雅民（
      亞民）等人，其聽命於甲○○，甲○○則由己○○指揮，戊○○、寅○○等人
      則由辛○○指揮等語（偵六五一○號卷附八十九年十一月十六日訊問筆錄，第
      三七頁至第三九頁）；且少年寅○○於檢察官訊問時亦供稱：是在八十九年六
      月初加入「天橋幫」，是由蘇芝弘（小胖）吸收加入，「天橋幫」老大是庚○○，遊藝公會就是「天橋幫」在負責處理業務，其成員有甲○○、戊○○、癸○○、丑○○、己○○、辛○○、林健暉、蘇芝弘、丁○○等人，伊聽從辛○○及己○○之指示，辛○○、己○○二人再聽命於庚○○等語（偵六五一○號
      卷附八十九年十一月十七日訊問筆錄，第四三頁反面至第四六頁）；另被告戊○○於檢察官訊問時坦承：八十八年年底進入公司（即遊藝公會）時，即加入
      「天橋幫」，且實際上也有加入其運作，「天橋幫」的幫主是庚○○等語（偵
      六五一○號卷附八十九年十一月十七日訊問筆錄，第五六頁反面至第五七頁）
      ；又被告丁○○於檢察官訊問時亦供稱：伊知道庚○○是「天橋幫」的，曾聽
      過公會裡面的人叫庚○○為老大等語（偵六五一○號卷附八十九年十一月十七
      日訊問筆錄，第六一頁），互核其等所供情節均相符合，自堪採信。至被告庚○○雖於八十九年七月二十六日出境，於八十九年九月二十一日始入境，業經
      臺灣新竹地方法院檢察署檢察官查證屬實，足見上開少年丑○○供稱其於八十
      九年八月底加入「天橋幫」時，被告庚○○並不在國內，惟少年丑○○於檢察
      官訊問中業已供稱：「被告甲○○叫我先在公會住，等庚○○會長回來再看看
      ，庚○○回國後，他才帶我去見他」等語（偵六五一０號卷附八十九年十一月
      十六日訊問筆錄，第四一頁），是縱令八十九年八月間被告庚○○不在國內，
      當時無法同意少年丑○○加入「天橋幫」，亦無礙於少年丑○○確有參與該犯
      罪組織之事實。
（三）再者，依臺灣新竹地方法院檢察署檢察官核發監聽票，命警自八十九年五月間
      至同年七月間對被告庚○○所屬之遊藝公會電話0000000號；另案被告
      辛○○、被告丁○○各持有之0000000000號、000000000
      0號行動電話監聽錄音內容觀察，其中有多通電話顯示「天橋幫」之成員均稱
      呼被告庚○○為「大仔」（台語發音，亦即幫派中老大之意）且自居於幫中小
      弟之地位，例如八十九年七月十六日二十三時二分被告丁○○（阿成）對被告
      癸○○（阿寶）稱：「波吉（即被告辛○○）說要叫『大仔』為會長或老板；
      你和天仔（即被告甲○○）說車不要停在門口，停在幼稚園旁用走的過來」；
      八十九年七月十七日零時四十八分被告丁○○（阿成）對被告癸○○（阿寶）
      稱：「會長要不要過來？」，（癸○○）「老大我不知道，那邊還在聊天，很
      多人，害我都不敢走」，（丁○○）「大仔還在聊天？」，（癸○○）「我不
      知道，我在找人」（上開監聽譯文參見偵六五一０號卷第二四一頁）；八十九
      年八月六日二十時被告戊○○（阿星）致電另案被告辛○○，辛○○在電話中
      交代：「如果有人找頭家、大仔，你說抱歉，會長不在，等會長回來再和你聯
      絡，另交代他們公司的電話不要講一些有的、沒有的」（監聽譯文參見偵六五
      一０號卷第二五０頁）（按：上開所謂「會長」顯係指遊藝公會理事長庚○○
      ，而依上開通話內容，「大仔」既與「會長」同一，足證渠等口中所稱之「大
      仔」當係指被告庚○○無訛）；另八十九年七月十三日十六時二十四分被告甲○○（天仔）對另案被告辛○○（波吉）稱：「兄仔，大仔要跟你講話」，待
      另案被告辛○○接過電話後，隨即由被告庚○○（陳金）在電話彼端對辛○○
      稱：「你找到了嗎？」（以下從略，監聽譯文參見偵六五一０號卷第二四二頁
      ），亦足證被告甲○○所稱之「大仔」確係被告庚○○。另有關被告庚○○對
      另案被告辛○○指示之部分，如八十九年七月十三日十六時二十四分被告庚○○對另案被告辛○○稱：「正雄，有找到嗎？」，（辛○○）「正雄在睡，Ｃ
      ＡＬＬ也沒有回」˙˙˙「我有找到一個，待會再跟你講，蒲仔說票星期六才
      會下來」˙˙˙「一半票、一半現金」，（庚○○）「叫他剩下的利息開一個
      月就要」（偵六五一０號卷第二四二頁）；八十九年七月十八日十六時二十五
      分被告庚○○對另案被告辛○○稱：「我跟你講，他說二十要過二天，你去叫
      順便開出來，說沒有空在那邊跑，二十八萬叫他開二天」（偵六五一０號卷第
      二四四頁）；八十九年七月二十日零時四十八分被告庚○○對另案被告辛○○
      稱：「總部沒人在那邊？」，（辛○○）「現人都在南寮停車場那裡」，（庚○○）「這間沒弄嗎？人過來」，（辛○○）「好，我打給他」，（庚○○）
      「你在那？」，（辛○○）「我在停車場」，（庚○○）「你去南大路，如有
      人要來，你去停車場，叫他車停好後你再去載他進來」，（辛○○）「好」，
      （庚○○）「然後再去南大路，快點」（偵六五一０號卷第二四四頁至第二四
      五頁）；而有關另案被告辛○○對被告戊○○、甲○○、丁○○等人指示之部
      分，如八十九年七月十四日九時三十一分辛○○對被告丁○○稱：「你叫阿星
      （即被告戊○○）貨車開去山上搬另外一張桌子回來公司」（偵六五一０號卷
      第二四二頁）；復於同日九時四十五分對被告戊○○稱：「你現在開貨車去山
      上搬那張壞掉腳的桌子，換公司那張桌子搬去山上貨櫃那裡，貨櫃那張腳燒好
      了嗎？搬去公司裡面，下午二點要把這件事搞定˙˙˙」；於同日九時四十九
      分又交代：「地毯要買普通一點的，你們要搬桌子走公司的後門，不要走前門
      ，你們會吧？」（偵六五一０號卷第二四三頁）；同年月二十日十五時四十二
      分辛○○交代被告戊○○：「去棋埔他家拿十五，他今天要拿來，去跟他收十
      五萬」；於同日十九時十三分被告戊○○向辛○○報告：「我在棋埔家門口，
      從四點多等到現在，他家沒人」，（辛○○）「那賭場有用嗎？」，（戊○○
      ）「沒有用」，（辛○○）「這樣，你打電話叫天仔去等，你去桌子弄一弄」
      ；同日十九時四十九分辛○○交代被告甲○○：「你在樓上那邊等他，坐在那
      邊等，他回來一樣沒錢時就進去找他，不要離開，賭博結束時，我叫阿彬過去
      陪你」，並於同日二十一時三分向被告庚○○報告：「˙˙˙土龍應該是沒問
      題，現在是棋埔，我交代他們，如果人不在，就進去家裡等他，我叫他在那坐
      ，在那邊等」，（庚○○）「就是這樣，欠二年多了，那上次那張十三萬五的
      你有拿給他嗎？」，（辛○○）「還沒有，他不是還拿不夠給你」，（庚○○
      ）「有，先拿給他」；同年月二十一日二時三十三分辛○○復交代被告甲○○
      ：「繼續等，叫阿星過去陪你，在那邊等，在那睡」等語（以上參見偵六五一
      ０號卷第二四五頁至第二四六頁）；另同年八月六日二十時辛○○交代被告戊○○：「你叫阿成、阿寶現在去公司上班，叫他們打卡那個寫自己的名字打卡
      ，阿民、天仔、明天我再和你們重新排班」，（戊○○）「阿民和天仔？」，
      （辛○○）「現在阿成和阿寶一班，他們顧晚上的，你白天和阿民」，（戊○○）「天仔不用？」，（辛○○）「天仔叫他白天去，叫他們每個人都要去請
      一支呼叫器卡，每個人都要掛啊˙˙˙」、「如果有人找頭家、大仔，你說抱
      歉，會長不在，等會長回來再和你聯絡，另交代他們公司的電話不要講一些有
      的、沒有的」（偵六五一０號卷第二四九頁至第二五０頁）。至八十九年七月
      十七日二十二時五十分被告丁○○對被告癸○○稱：「賢哥叫我們不要站在這
      裡，找個隱密的地方躲好」等語（偵六五一０號卷第二四八頁），亦足證被告
      丁○○、癸○○等人除聽從另案被告辛○○之指示外，併受被告己○○之管理
      監督。又觀諸八十九年七月十四日十八時五十七分被告丁○○與另案被告蘇芝
      弘之通話內容：（丁○○）「昨天老大發飆」，（蘇芝弘）「你們都被罵？」
      ，（丁○○）「我們這「沿」（應係「層」之誤寫，意指「輩份」）都沒啦，
      波吉就有啦」，（蘇芝弘）「阿賢也有」（偵六五一０號卷第二四七頁），亦
      可推知被告己○○與另案被告辛○○在幫中之輩份相當，位於同一層級。上開
      各監聽錄音內容，均有監聽錄音帶及譯文在卷可憑，並經原審法院當庭播放核
      對無訛（見原審卷（一）第二五三頁至第二五九頁、原審卷（一）第二八二頁
      至第二八七頁、原審卷（三）第六六二頁至六七二頁）。再參以，證人即另案
      被告辛○○之妻陳舒亭於檢察官訊問時證稱：「我跟我先生在八十八年初交往
      時，我先生就已經與庚○○在一起」、「據我所知他二人都在新竹市○○路新
      竹市遊藝公會見面，辛○○是在那裡上班」等語（偵六五一０號卷附八十九年
      十一月十六日訊問筆錄，第三四頁反面），且被告庚○○與己○○於七十八年
      間即因共同持有槍械，經本院判決有罪確定，亦有本院八十年度上訴字第二二
      六號判決書在卷可憑（原審卷（三）第八五七頁至第八五九頁），益證被告庚○○與己○○、辛○○之關係匪淺。綜合上開監聽譯文觀之，在在均顯示「天
      橋幫」犯罪組織係由被告庚○○所主持，並由被告庚○○直接下達命令予被告
      己○○或另案被告辛○○，再由己○○或辛○○傳達該命令予被告戊○○、丁○○、甲○○、癸○○等人，並由己○○或辛○○負責管理監督，是該幫派具
      有固定成員及內部管理結構，彰彰甚明；且該幫派內部上下從屬、層層節制之
      關係，與上開少年寅○○、丑○○、被告戊○○、丁○○於檢察官偵查時所供
      之情節，亦屬相符，而得互為補強。復徵之後述被告己○○、甲○○、癸○○
      等人所為之砸店、傷人行為，益證渠等對被告庚○○「大仔」之稱呼，絕非社
      會上一般人對於年長或社會經歷、經濟能力較佳者之尊稱，而係對於犯罪組織
      主持者（即「老大」）之稱呼，至為顯然。
（四）復按遊藝公會固屬依法設立登記之法人組織，惟經本院前審向新竹市政府調取
      其設立登記之相關資料（新竹市政府九十一年一月廿三日府社團字第０九一０
      ００六四六六號函所附，見本院上訴字卷第二六０頁至第二八六頁），依該公
      會之章程第二十八條規定，該會聘雇會務工作人員一名，承理事長之命辦理會
      務，前項會務工作人員之聘免由理事長提報理事會通過並報請主管機關核備之
      。然本案由被告庚○○擔任理事長之遊藝公會除祕書黃雪寶外，尚有所謂會務
      人員四人即本案被告戊○○、丁○○、甲○○、癸○○，且據證人即遊藝公會
      祕書黃雪寶於本院前審到庭證稱，除被告甲○○係由總幹事親自聘雇外，其餘
      皆由證人黃雪寶聘雇，被告戊○○、丁○○、甲○○、癸○○均係支領遊藝公
      會之薪水等語（本院上訴字卷附九十一年二月七日訊問筆錄，第三０八頁至第
      三０九頁）。證人黃雪寶所證聘雇會務人員之規定與章程之規定不符，且撇清
      與依章程應負責之理事長即被告庚○○之關係，其證言多所迴護，尚難採為對
      被告等有利之認定。另依該章程第八條之規定「本會各會員公司、行號所派之
      會員代表以一人為限」，被告庚○○自稱其代表「金王電子遊藝場」入會（偵
      六五一０號卷第八０頁），惟「金王電子遊藝場」之負責人為案外人羅福興，
      有新竹市政府第00000000號營利事業登記證在卷可憑（本院上訴字卷
      第二八０頁），而案外人羅福興與被告庚○○分別於八十八年四月二十三日同
      時當選為遊藝公會第一屆之監事及理事長，此亦有理監事名冊附卷可查（本院
      上訴字卷第二六五頁），被告庚○○如何得以違背章程之規定，與案外人羅福
      興同時代表「金王電子遊藝場」加入遊藝公會，實啟人疑竇。再佐以被告己○○亦自承其曾於「金王電子遊藝場」工作，亦代表「金王電子遊藝場」加入遊
      藝公會（偵六五一０號卷第一五三頁、原審卷（一）附九十年三月十四日訊問
      筆錄，第三二頁），則何以同一「金王電子遊藝場」得同時有三人代表入會？
      且該遊藝公會聘僱被告戊○○、丁○○、甲○○、癸○○，少年寅○○、莊聖
      博二十四小時營業，其等亦均自承係負責發送公文及打雜，若果本案以被告庚○○為理事長之遊藝公會係一般性之商業社團法人，其所為會員聯絡或協調等
      服務性工作，當無需同時多人輪班，並日夜無休二十四小時營運之必要。是被
      告庚○○、己○○等人利用形式上合法之遊藝公會遂行其實質之犯罪行為，至
      為顯然。
三、綜上所述，被告等人上開辯詞，均無足採。被告庚○○利用遊藝公會掩護主持「
    天橋幫」犯罪組織，並透過被告己○○及另案被告辛○○管理監督以及傳達其所
    下達之命令予參與該組織之被告甲○○、戊○○、丁○○、癸○○等人，事證明
    確，渠等犯行均堪以認定。被告庚○○雖辯稱：警方認定其為幫派成員時，其仍
    在台中監獄服刑中，自無可能參與天橋幫之組織活動或與該組織保持聯絡，更遑
    論嗣後有主持該幫派組織之可能云云；然被告庚○○自八十八年四月間起主持天
    橋幫犯罪組織，與其於八十年至八十三年在監服刑期間是否參與天橋幫之組織活
    動或與該組織保持聯絡，究屬二事，並無絕對必然之關聯；縱令被告庚○○於在
    監服刑期間暫時未與該組織保持聯絡或參加組織活動，亦因上開其自八十八年四
    月間起利用遊藝公會掩護其主持天橋幫犯罪組織乙節，事證已明，自無從以其前
    曾入監服刑，而解免其嗣後主持犯罪組織之犯行。又被告庚○○之選任辯護人曾
    具狀聲請傳喚另案被告辛○○到庭，但嗣於本院審理中又撤回此項聲請（本院卷
    附九十三年七月十三日審判筆錄，第二頁），加之，本件有關被告庚○○主持犯
    罪組織部分之事證已明，自無再予傳喚之必要，附此敘明。
貳、因強行入股不成而砸毀商家生財器具、打傷被害人部分：
一、訊據被告庚○○矢口否認有何砸毀商家生財器具、打傷被害人之犯行，辯稱：並
    無覬覦寶利晶、天王星理容院之營業利益，亦從無與該理容院股東協調入股事宜
    ，且從未唆使他人從事上開行為，其對於寶利晶理容院及籌備中之壺中壺茶藝館
    遭砸店以及甘興星、林錦和遭人毆傷均不知情云云。被告己○○亦否認上開犯行
    ，辯稱：八十九年六月二十一日被害人林錦和遭毆打時，伊因之前之漂亮天使Ｋ
    ＴＶ事件受傷住院，甫於前一日即六月二十日出院，返家後手、腳仍以石膏固定
    ，根本無法外出，亦未唆使他人至現場找林錦和報復；至車牌號碼00─四三六
    ０號克萊斯勒牌白色自用小客車固為其所有，惟有可能係他人看錯車號云云。被
    告癸○○經本院合法傳喚未到庭，其於本院前審審理中亦否認上述犯行，辯稱：
    八十九年五月三十一日至同年六月二日有關綽號「阿寶」之男子與不詳姓名年籍
    之人之通話錄音，並非伊與他人之通話聲音云云。
二、經查：
（一）秘密證人Ａ６於檢察官訊問時證稱：「（壺中壺茶藝館遭砸）當時我人有在店
      內，在八十九年四月二十八日（開幕）前之籌備階段，有聽見棍棒聲，遭六、
      七名男生拿棍棒敲擊，我衝出來看，他們穿黃色雨衣、敲玻璃，我並未看見開
      槍」等語（見八十九年十月二十八日偵查秘密證人訊問筆錄第六八頁反面至第
      六九頁）；另秘密證人Ａ１於檢察官訊問中亦為相同之證述，此外復有新竹市
      警察局第二分局東山派出所受理各類案件紀錄表在卷可稽（見他字第一四二號
      卷第八頁、新竹市警察局第二分局刑案偵查卷第（二）卷第二九頁），足認壺
      中壺茶藝館於八十九年四月二十三日下午七時四十五分許，確有遭六、七名青
      少年持棍棒打砸無訛。另八十九年五月三十一日凌晨五時二分許有六名頭戴安
      全帽之不詳姓名年籍者，其中四人持木棍，二人拿鐵錘至寶利晶理容院內砸毀
      玻璃器具之事實，除有扣案之現場錄影帶一卷經原審法院勘驗屬實，並製有勘
      驗筆錄乙份（附於原審卷（三）第六七七頁）外，復有現場照片六幀附卷可憑
      （見新竹市警察局第二分局刑案偵查卷第（二）卷第六０頁）。而被害人甘興
      星於八十九年五月三十一日，在新竹市○○路、民生路口遭另案被告辛○○率
      同不詳姓名年籍者三名均頭戴全罩式安全帽持木棍毆打，致甘興星受有右額、
      二側上肢、左側背部多處瘀傷之傷害之事實，除據秘密證人Ａ１於檢察官訊問
      中證述在卷（見九十年三月十三日偵查秘密證人訊問筆錄第九四頁反面）外，
      復有新竹市警察局第二分局東山派出所受理各類案件紀錄表（見新竹市警察局
      第二分局刑案偵查卷第（二）卷第三０頁）、行政院衛生署新竹醫院急診病歷
      （見新竹市警察局第二分局刑案偵查卷第（二）卷第三七頁）附卷可參。再被
      害人林錦和於八十九年六月二十一日上午七時許，在新竹市茄苳國小門口，遭
      四名不詳姓名年籍者持球棒等物毆打成傷之事實，除據秘密證人Ａ７於檢察官
      訊問中證述在卷（見八十九年十月三十一日偵查秘密證人訊問筆錄第七七頁至
      第七八頁、九十年二月五日偵查秘密證人訊問筆錄第九一頁反面）外，並據證
      人即該校校警呂欽源於檢察官訊問中（他字第一四二號卷附九十年二月六日訊
      問筆錄，第五七頁反面至第五九頁）及原審審理中（原審卷（二）附九十年八
      月一日訊問筆錄，第五七七頁至第五八０頁）結證屬實，此外，復有東元醫院
      八十九年十一月二日八九東元秘總字第一三六八號函所附之病歷、及該院診斷
      證明書各一份在卷可參（見新竹市警察局第二分局刑案偵查卷第（二）卷第四
      二頁以下）。是此等毀損與傷害之事實，均堪認定。
（二）上開砸毀壺中壺茶藝館、寶利晶理容院、打傷甘興星、林錦和等情事，確係被
      告庚○○所主持之「天橋幫」犯罪組織之成員所為，有下列事證可憑：
  １、依八十九年五月三十一日至同年六月二日之監聽譯文所示，被告癸○○於遊藝
      公會辦公室值班時，對於來自桃園姓名年籍不詳之人打入公會0000000
      號電話詢問：「最近有什麼大代誌？」被告癸○○答稱：「那有什代誌？也沒
      什麼大代誌」，對方再詢問：「有出去打架的大代誌？」被告癸○○答稱：「
      有去給人砸店」，對方詢及：「砸那一間」，被告癸○○回稱：「寶利晶呀」
      ，對方再問「是三溫暖嗎？」則答稱「電話中不要講太多」等語（以上均為台
      語發音，原譯文並無逐字翻譯，經原審法院命警重新翻譯後，附於原審卷（三
      ）第八二五頁至第八二六頁）。被告癸○○既能與來電之人侃侃而談，且電話
      直通被告癸○○職場即遊藝公會之所在，可斷彼此甚為熟稔，所談必屬關係被
      告癸○○職場上即上開遊藝公會之隱密事，否則被告癸○○在言談間盡可道出
      他人姓名，焉有在提及寶利晶砸店後，忽然驚覺而閉口之理？且遊藝公會係「
      天橋幫」組織成員聚集之處，已如前述，而就上開監聽譯文前後文意觀之，亦
      可知對方認識「天橋幫」組織成員即另案被告黃仁傑（小傑）、被告戊○○（
      阿星），並有談及被告庚○○（大仔），足認對方詢問被告癸○○最近有無大
      事情，當係指遊藝公會內被告庚○○所領導主持之「天橋幫」組織有無大事情
      而言。再者，寶利晶理容院遭人砸店，係發生於八十九年五月三十一日，與上
      開電話通話時間亦相吻合。至被告癸○○於原審迄本院前審審理中雖否認前開
      對話為其所言云云，惟經原審法院命被告癸○○至法務部調查局就該通監聽錄
      音帶為聲紋比對，經該局認定送鑑證物錄音帶於譯文部分疑似癸○○聲音與其
      本人之聲音音質相同，有該局（九十）陸（三）字第９０１３２６４號鑑定通
      知書附卷可佐（見原審卷（二）第六三一頁），足認被告癸○○上開辯詞洵無
      足採，其所參與之天橋幫犯罪組織確有參與此次犯行無訛。
  ２、被害人林錦和遭毆打事件，係被告庚○○認林錦和協調入股天王星、寶利晶理
      容院事宜不力所致乙節，業據秘密證人Ａ７於檢察官訊問中結證屬實（見八十
      九年十月三十一日偵查秘密證人訊問筆錄第七七頁正、反面），且現場目擊之
      證人呂欽源於案發當時均有記下歹徒所駕駛之車牌號碼及廠牌、顏色並告知被
      害人林錦和，經林錦和託人向轄區派出所查詢車號，得知該車係被告己○○所
      有等情，除據證人呂欽源（他字第一四二號卷附九十年二月六日訊問筆錄，第
      五八頁）、警員蕭文峰（原審卷（三）附九十年八月十六日訊問筆錄，第六六
      七頁、第六六八頁）於偵審中證述在卷外，復有車輛查詢作業系統表在卷可憑
      （見新竹市警察局第二分局刑案偵查卷第（二）卷第四八頁）；參以被告己○○於八十九年六月二十日即案發前已出院返家，亦有南門綜合醫院住院病歷摘
      要附偵查卷可考（偵四三三八號卷第二一○頁）。顯見被告己○○於案發當時
      有能力為一定程度之參與，且被告己○○亦係天橋幫份子之一，上開秘密證人
      證述之內容，當非子虛。其以前詞置辯，自非可採。
  ３、被告庚○○因經常至天王星理容院消費，曾因遺失戒指一只，而要求該理容院
      賠償新台幣二十餘萬元（戒指之一半價值），嗣見該處與寶利晶理容院生意興
      隆，遂極力透過股東林錦和居間協調入股上開天王星及寶利晶理容院，但因理
      容院之其他股東知悉被告庚○○係黑道份子，恐其入股後受其要脅，故並未答
      允，嗣後即發生上開寶利晶理容院、壺中壺茶藝館（營業地點即為天王星理容
      院之舊址）及該二店之現場經營人甘興星、協調被告庚○○入股事宜不成之林
      錦和遭不詳姓名者毆打之情事，因甘興星遭毆打時查覺行為人其中一人係在逃
      被告辛○○，故請託新竹市議會議長鄭成光託人轉告被告庚○○等人停手和解
      ，始未再發生砸店、打人之情事等情，業據秘密證人Ａ１、Ａ６、Ａ７及證人
      即新竹市議會議長鄭成光於檢察官訊問中結證屬實（秘密證人Ａ１部分見九十
      年三月十三日偵查秘密證人訊問筆錄第九四頁反面至第九五頁；Ａ６部分見八
      十九年十月二十八日偵查秘密證人訊問筆錄第六七頁反面至第六八頁、第六九
      頁、九十年二月一日偵查秘密證人訊問筆錄第八八頁反面至第八九頁；Ａ７部
      分見八十九年十月三十一日偵查秘密證人訊問筆錄第七六頁至第七八頁、九十
      年二月五日偵查秘密證人訊問筆錄第九二頁；鄭成光部分見偵六五一○號卷附
      八十九年十二月一日訊問筆錄，第一三三頁反面至第一三四頁。至上開秘密證
      人Ａ１、Ａ６、Ａ７於被告等經原審判處重罪併強制工作後，在本院前審之證
      言均有所保留【參見本院上更（一）字卷附九十一年十月二十四日訊問筆錄】
      ，乃心有不忍，人之常情，自應以渠等先前於檢察官訊問時之陳述為可採）。
      綜上可知，被告庚○○既曾多次透過林錦和居間協調入股上開天王星、寶利晶
      理容院，嗣因股東反對而未能得逞，旋即發生寶利晶理容院、壺中壺茶藝館遭
      砸店，現場經營人甘興星、股東林錦和遭毆打之情事，而上開理容院與茶藝館
      之股東老闆為相同之人，且適為林錦和與甘興星，可認施暴係針對特定人、特
      定之事而為，非分別之個案；又觀諸兩次砸店，均係動用六人左右，頭戴全罩
      式安全帽、持棍棒等鈍器砸毀生財器具，而兩次毆人，均係攔截被害人在路中
      圍毆，核其方法雷同，如出一轍；復核其傷害與毀損行為，並非至為重大，可
      認意在威嚇，而非宣洩心頭大恨；復參以上開寶利晶理容院遭砸店，業據天橋
      幫組織成員之一之被告癸○○於電話中陳述係「天橋幫」組織所為，被害人甘
      興星遭毆打則係「天橋幫」組織成員辛○○所率領之不詳姓名年籍者共四人所
      為，且毆打被害人林錦和者則係幫派組織成員駕駛被告己○○所有之自用小客
      車所為，再經甘興星等人央請證人鄭成光與被告庚○○協調後始歸平息，堪認
      上開打砸壺中壺茶藝館、寶利晶理容院、打傷被害人甘興星、林錦和等事件確
      係被告庚○○所主持之「天橋幫」犯罪組織之成員所為，且被告己○○、癸○○、另案被告辛○○亦均參與其事，殆無疑義。
參、經營賭場營利部分：
一、訊據被告庚○○、己○○、戊○○、丁○○、甲○○均矢口否認有何賭博犯行，
    被告庚○○辯稱：警方在遊藝公會之垃圾桶內所查獲之玩具紙鈔二張係伊女兒之
    玩具，而監視器係因公會前面之機車常遭竊，故裝設監視器以逮捕竊賊杜絕竊風
    云云；被告己○○辯稱：並未於遊藝公會聚眾賭博，查獲之骰子五顆及磁鐵盤係
    自夜市購得，係其至酒店與小姐飲酒作樂所用云云；被告戊○○、丁○○均辯稱
    ：查獲之玩具紙鈔係渠等母親所有給小孩當玩具使用，天九牌則係供被告戊○○
    自己玩樂所用云云。另被告癸○○經本院合法傳喚未到庭，惟其於本院前審審理
    中亦矢口否認有參與賭博之犯行。
二、經查：
（一）少年寅○○於警詢時供陳：在「天橋幫」組織內，曾擔任賭場把風，賭場設在
      遊藝公會上址，由庚○○主持，賭場以天九牌為賭具，伊負責前門把風，甲○○負責在三民國中前把風，癸○○負責停車場把風，蘇芝弘負責接送賭客，賭
      場內有向賭客抽取費用，但抽多少錢不知道等語（見新竹市警察局第二分局刑
      案偵查卷第（一）卷附八十九年十一月十六日警詢筆錄，第三七頁正、反面；
      同卷附八十九年十一月十七日警詢筆錄，第三九頁反面）；其並於檢察官訊問
      中供稱：約在八十九年七、八月間在上址電子遊藝公會一樓前門門口把風，是
      辛○○要伊把風，因賭場設在遊藝公會裡面，擔任把風約有一個月，每日從晚
      上九點到凌晨一、二點，辛○○負責賭場事務，約有一、二十人在賭博等語（
      偵六五一○號卷附八十九年十一月十七日訊問筆錄，第四四頁正、反面、第四
      五頁反面）。另被告丁○○於檢察官訊問中供稱：遊藝公會有在經營賭場，賭
      客在辦公室後面賭，渠等在前面辦公，不知賭場內何人在負責處理，只知有很
      多人會去找庚○○，在五月份是賭麻將約半個月，賭場內除了「天橋幫」，還
      有「風飛沙」、「三光幫」等會去賭博等語（偵六五一０號卷附八十九年十一
      月十七日訊問筆錄，第六一頁反面至第六二頁）。其等二人所述，除因賭場經
      營時間不同，故使用不同之賭具外，餘均大致相符，自堪採信。（按：上開少
      年寅○○指證「天橋幫」犯罪組織在遊藝公會上址經營賭場之警詢筆錄，雖與
      其於原審審理中所供不符，然依卷附通訊監聽譯文顯示其與被告甲○○、癸○○等人在賭場內擔任把風或其他跑腿等工作之分工情形【詳後述】以及被告丁○○上開於檢察官訊問時所供情節相互以觀，上開警詢筆錄顯然具有較可信之
      特別情況，且為證明犯罪事實存否所必要，依刑事訴訟法第一百五十九條之二
      之規定，自得採為證據。）
（二）再者，依臺灣新竹地方法院檢察署檢察官核發監聽票，命警自八十九年五月間
      至同年七月間對被告庚○○所屬之遊藝公會電話0000000號；另案被告
      辛○○、被告丁○○各持有之0000000000號、000000000
      0號行動電話監聽錄音內容觀察，其中有多通電話顯示與賭場之經營有關，例
      如八十九年五月二十八日至五月三十一日間，被告庚○○對綽號「阿彬」之不
      詳姓名年籍男子稱：矮隆在伊賭場內贏錢拿現金，輸錢就開票，算什麼東西等
      語（偵六五一０號卷第二四０頁），即已表明其有開設賭場；八十九年七月二
      十日十九時十三分被告戊○○向另案被告辛○○報告：「我在棋埔家門口，從
      四點多等到現在，他家沒人」，（辛○○）「那賭場有用嗎？」，（戊○○）
      「沒有用」，（辛○○）「這樣，你打電話叫天仔去等，你去桌子弄一弄」；
      同日十九時四十九分另案被告辛○○交代被告甲○○：「你在樓上那邊等他，
      坐在那邊等，他回來一樣沒錢時就進去找他，不要離開，賭博結束時，我叫阿
      彬過去陪你」等語（偵六五一０號卷第二四五頁），足見被告戊○○等人受另
      案被告辛○○指揮負責張羅賭博所用之桌子；八十九年七月十三日二十三時二
      十七分被告丁○○對被告癸○○稱：「剛有巡邏車，你怎沒打電話給我？」，
      （癸○○）「我在那看不到」，嗣被告丁○○對不詳姓名年籍者稱：「波吉有
      在那裡嗎？有二個頭份的客人在這裡」，對方答稱：「叫他進來」；八十九年
      七月十四日二十三時四十五分被告甲○○對被告丁○○稱：「巡邏車過去了。
      我在三民國中這邊把風，阿寶在停車場」等語（以上均見偵六五一０號卷第二
      四七頁）；八十九年七月十五日零時二十五分被告丁○○對姓名年籍不詳綽號
      「大枯」者稱：「我在照水（把風）」；八十九年七月十七日二十二時五十分
      被告丁○○對被告癸○○稱：「賢哥叫我們不要站在這裡，找個隱密的地方躲
      好」，嗣於同日二十三時零一分又稱：「老板要來了。躲好，老板要從你那裡
      開始巡」，（癸○○）「我知道，他一定找不到我」（以上均見偵六五一０號
      卷第二四八頁）；足見被告丁○○、甲○○、癸○○等人確有擔任賭場之把風
      工作。另八十九年七月十七日二十二時零一分另案被告辛○○對不詳姓名年籍
      之賭客稱：「我現去載你。˙˙˙你打電話給我，我去載你，不要博睹尾，要
      博睹頭才對」（偵六五一０號卷第二四四頁），足見另案被告辛○○亦有接送
      賭客；同年月十四日十九時三十四分另案被告辛○○對被告己○○稱：「阿賢
      ，攝影機調好位置」，嗣被告己○○稱：「以無線電通報，４１２骰子」（偵
      六五一０號卷第二四三頁），足見被告己○○與另案被告辛○○互通賭博情資
      。綜合上開監聽譯文觀之，「天橋幫」份子辛○○、被告己○○、丁○○、甲○○、蔡柄煌等人電話中之對話均係與賭博或賭場相關之情事，被告己○○、
      另案被告辛○○所交代者亦係與賭場之陳設張羅或把風有關之事項，足見該賭
      場在被告庚○○之主持下，透過被告己○○及另案被告辛○○之指揮，無論陳
      開少年寅○○於警詢及檢察官訊問中以及被告丁○○於檢察官訊問中所供之情
      節大致相符，而得互為補強。再參以，該賭場非但接送賭客，且尚有「天橋幫
      」組織成員負責把風，顯然頗具規模；而提供賭博場所及聚眾賭博均屬警方嚴
      予查緝之犯罪行為，被告等若無利可圖，當無甘冒為警查獲之風險而任令他人
      在遊藝公會內賭博之理，是賭場內自應有抽頭營利之情事，至為灼然，益證上
      開少年寅○○於警詢時所供賭場內有向賭客抽取費用，但抽多少錢不知道等情
      ，確與事實相符，堪以採信。
（三）再參諸上述扣案物，骰子五顆及磁鐵盤一塊係在被告己○○身上所查獲；另在
      另案被告辛○○所有之三Ｆ─三一一五號自用小客車後行李箱，查獲其持有之
      籌碼代幣二百七十六片、玩具鈔票籌碼二百二十張等賭具，及在新竹巿延平路
      二段三九一巷二十弄九號被告戊○○之住處，查獲其持有之天九牌廿付，鈔票
      籌碼四十二張等物；並於遊藝公會內扣得監視器七部、垃圾桶內起出玩具鈔票
      二張等情，除有搜索扣押筆錄附卷可憑（新竹市警察局第二分局刑案偵查卷第
      （一）卷第四五頁）外，並據證人即另案被告辛○○之妻陳舒亭、被告戊○○
      、被告丁○○於警詢及檢察官訊問時供明在卷。上開扣案物均係「天橋幫」組
      織成員即被告己○○、戊○○及另案被告辛○○所持有，且於被告辛○○車內
      所查獲之籌碼代幣、玩具鈔票之數額、在被告戊○○家中所查獲之天九牌之數
      量均甚龐大，當非供自己玩樂時所用。再者，查獲之籌碼代幣二百七十六片、
      玩具鈔票籌碼二百六十二張（辛○○二百二十張、戊○○四十二張）數量匪少
      ，可供多人同時、同地賭博時使用，顯已職業化，而非單純供個人玩樂之用；
      況被告等如非在遊藝公會開設賭場，為防警員查獲，何須於公會架設多達七部
      之監視器？是被告等人上開辯詞，均無足採；天橋幫犯罪組織確有在遊藝公會
      上址經營賭場，堪以認定。
肆、被告己○○、甲○○與另案被告葉錦良、黃仁傑向漂亮天使ＫＴＶ酒店強索保護
    費部分：
一、訊據被告己○○、甲○○均矢口否認有向漂亮天使ＫＴＶ酒店強索保護費之事實
    ，被告己○○辯稱：八十九年六月十三日案發當日，其先與三名友人戴朝順、戴
    章淵、戴四川至漂亮天使ＫＴＶ酒店飲酒作樂，嗣買完第一番的單後，葉錦良、
    黃仁傑與甲○○再行加入，第二番才開始沒多久，少爺即進來要收小姐跳特別秀
    的錢，其認為不合理而拒付，後來店經理帶三、四個少爺進來要錢，因為包廂太
    小，其即與葉錦良、甲○○、黃仁傑至外面櫃檯與店家理論，隨即遭店家毆打云
    云。被告甲○○亦辯稱：渠等有去該酒店喝酒消費，但並未向店家強索保護費及
    砸店。渠等在第一次結帳後，並沒有再叫小姐，結果店家要加收小姐跳特別秀的
    錢，渠等至櫃檯理論，就被二十餘人圍毆云云。
二、經查：
（一）證人即漂亮天使ＫＴＶ酒店經理丙○○於檢察官偵訊時證稱：「起初是己○○
      、葉錦良等共四人先進入店內，在（八十九年六月十三日）凌晨二時半後接近
      三時之間。˙˙˙葉、陳二人始終在包廂內，店內小姐約坐了十分鐘許被葉、
      陳等人趕出包廂，向舒琪（即經理小姐蘇秀珠）及ＪＵＤＹ（即經理小姐古鳳
      珠）反應說包廂內的人要找幹部進去，舒琪與ＪＵＤＹ進去了，但她們二人進
      入談了一下就出來找我說包廂內的說要現場能作主的人進去，˙˙˙我即找現
      場蕭仲亨特助、莊德駿副總進入包廂與葉、陳二人了解，˙˙˙由葉、陳二人
      在發言，己○○說他們是新竹在地的「天橋幫」，在新竹很多酒店都是他們「
      天橋幫」在圍事，葉錦良也說在新竹給他們圍事的店都平安無事，˙˙˙如不
      讓他們圍在新竹很難做下去，他們有此實力等語，我們表示無法做主，陳、葉
      二人表示很不滿意，說今天來一定要得到答案，莊德駿即說今天消費的酒由店
      方請客，請他們不要找麻煩，我三人就出包廂了。約過不到二分鐘，包廂內有
      二人至三人出包廂走至樓下店外，約不過二、三分鐘內就有五、六人衝上來，
      且手持球棒及高爾夫球桿直接跑至陳、葉二人包廂，會同後與陳、葉二人一起
      衝出包廂至大廳朝店內生財器具打砸，並打店內男服務生，˙˙˙櫃檯就趕快
      打電話報警，店內男服務生與時尚美女之男服務生見狀即進來協助處理並反抗
      他們打砸，且在對方砸店時店內自監視器看店外有二、三十人在門口聚集，就
      有人趕快將電動門拉下，在店內經反抗，對方被我們制伏了˙˙˙」（他字第
      一四二號卷附八十九年十一月十日訊問筆錄，第二八頁反面至第三０頁反面）
      ；於原審另案調查中亦證稱：「他們進來消費，˙˙˙就要店裡能決定的人進
      去，我就與蕭仲亨、莊德駿一起進去Ｖ三包廂，蕭與對方的己○○、葉錦良談
      ，我與莊站在後面，蕭問有何事，己○○說是在地的「天橋幫」，大部分的店
      讓他們圍事都很順利，葉錦良也跟著說如果我們的店讓他們圍事的話，也會很
      順利，我們說我們也是領薪水的，無法決定這種事，葉錦良就用台語說，今天
      要給他回答，˙˙˙當時他們蠻兇的，我們會害怕」等語（九十年度易字第五
      九六號卷（一）附九十年九月十一日訊問筆錄，第一三五頁）；其於原審審理
      中亦為相同之證述（原審卷（二）附九十年六月二十日訊問筆錄，第三五０頁
      至第三五一頁）。另證人即漂亮天使ＫＴＶ酒店特別助理蕭仲亨於檢察官偵訊
      時證稱：「˙˙˙我與店長丙○○、副總莊德駿進入包廂與他們談，˙˙˙在
      包廂內大部分由葉錦良發言，己○○偶爾會插話，葉錦良說你這個店都未被砸
      過？叫我要把他認清楚，此時己○○插話說『我們是在地天橋幫，你們外地來
      做生意，怎麼沒來打招呼，如未接受我們保護，你們店可能天天會有事情』，
      葉錦良並說今天來與店內服務生服務無關，今天是有目的來的，是要圍事收取
      保護費，今天一定要給他一個回答˙˙˙。我們回應說交保護費之事因我們均
      是受僱他人，無法決定，˙˙˙我三人即表明出包廂商量。當我店內談判三人
      出包廂後，就突然看見有五名男子持高爾夫球棍、球棒衝入店內直至Ｖ３包廂
      與他們會合，不到數分鐘陳、葉等帶領包廂內約八名男子衝出大廳即砸櫃檯、
      螢幕、監視器、錄影機、錄影帶及其他生財器具，並見人就打，員工多人受傷
      」（他字第一四二號卷附八十九年十一月十三日訊問筆錄，第三九頁至第四０
      頁）；證人即當時在包廂內之服務生蔡榮雄於檢察官偵訊時證稱：「有六、七
      人先入店內消費，葉錦良、己○○帶頭，他們說叫我店內可處理事情之人出來
      講話，說我們是外地人來開店的，他們「天橋幫」要分一杯羹，要我們交保護
      費，已收八家了，我們是第九家˙˙˙」（他字第一四二號卷附八十九年十月
      三十一日訊問筆錄，第一六頁反面）；另秘密證人Ａ８於檢察官偵訊中亦證稱
      ：「他們進來消費一下子後，我們女服務生出包廂來找我，說其中有一名叫貴
      哥（葉錦良）的要我店內可以做主的人進去，我與店內另一名幹部經理ＪＵＤ
      Ｙ一起進入包廂，貴哥一看見我二人即質問你二人可做主嗎？進來做何？並罵
      三字經，同時拿酒杯往門邊丟砸，接著他又說你店沒被人砸過，我即虛以委蛇
      ，他接著又說你外地人來新竹開店也未來打招呼，不懂規矩，聞言後我即與Ｊ
      ＵＤＹ出了包廂，後我向店長丙○○說明，店長就去處理。在我走出包廂時，
      見己○○在包廂外門口打行動電話，過了不到十分鐘，另有四、五人手持棒球
      棒及高爾夫球棍之類物品走入包廂內，我見狀即去躲藏」等語（見八十九年十
      一月六日偵查秘密證人訊問筆錄第八一頁正、反面）。互核其等證述內容均大
      致相符。至上開證人彼此間對於究遭多少人攻擊砸店、究由何人先進入店內乃
      至嗣後由何人接應進入店內開始砸店傷人之陳述，雖互有不一，然此係因事出
      突然，場面瞬間進入一片混亂所致，上開證人等就此等情節記憶模糊供述不一
      ，乃事理之常，尚難僅以此情即遽認渠等就被告己○○、另案被告葉錦良等人
      帶人強索保護費不成而砸店傷人之重要情節之證述與事實不符。又證人丙○○
      、蕭仲亨、蔡榮雄等在案發當日於警察局製作筆錄時雖未指證被告己○○等人
      有恐嚇取財之犯行，而證稱係客人消費後付帳問題引發糾紛云云（丙○○部分
      見八十九年度偵字第四三三七號卷第六頁；蕭仲亨部分見同卷第二九頁；蔡榮
      雄部分見同卷第五三頁反面），惟證人丙○○於八十九年十一月十日檢察官偵
      訊時已供稱渠等係因避免遭己○○等人前來該店報復，始於警局初詢時諉稱係
      因付帳原因發生衝突，實則係因己○○等人前來索取保護費，始引發衝突；因
      其現已不在新竹市工作（該店已關閉），故有勇氣說出實情等語（他字第一四
      二號卷第三二頁正、反面）；於原審審理中亦陳稱：「（為何你們一開始，北
      門所去的時候，沒有講己○○他們是要保護費？）因為我們不瞭解「天橋幫」
      ，為了能夠繼續經營下去，為了不招惹他們，很多人都說，對方是幫派分子，
      最好不要亂說話，所以沒講他們是收取保護費」、「我希望不要把事情鬧大，
      且我們幹部決議不要把事情鬧大，所以沒講」等語（原審卷（二）附九十年六
      月二十日訊問筆錄，第三五一頁、第三五二頁）；另證人蕭仲亨於檢察官偵訊
      時亦供稱：「我要特別澄清（案發）當日所做筆錄與今所製作筆錄陳述內容不
      同，當時他們確實是要收取保護費因而發生攻擊事件，但在北門所製作筆錄時
      ，因害怕他們是黑道兄弟，我不想惹麻煩，˙˙˙所以向警方說我只是領班，
      不知道何原因發生打架」、「因我們只是做生意的，而他們是來要保護費並砸
      店反而告我們強盜殺人，那有天理！且「天橋幫」有放風聲說不讓我們做這家
      店，因此我們將店收起來，所以今天才將真正情形說出來」等語（他字第一四
      二號卷附八十九年十一月十三日訊問筆錄，第四一頁正、反面）。按理而言，
      證人等為生意人，為使酒店能永續經營，於害怕遭報復殃及正常營業之情形下
      ，避免節外生枝，而暫不說出事實真象，並非難以想像之事，自不能因其等於
      警詢初供時未供出被告己○○等人收取保護費乙節即謂日後所言均不可採；參
      以證人即漂亮天使ＫＴＶ酒店副理洪國華於原審審理中證稱：「被告等人沒有
      什麼消費，所以沒有買單，他們幾點進來我不知道，但是他們進來後，約半個
      小時就發生事情。他們沒有買單」等語（原審卷（二）附九十年六月二十日訊
      問筆錄，第三五七頁），若被告己○○等人確係於結完帳後因店家要加收小姐
      跳特別秀之費用而與店家產生消費糾紛，何以對於究由何人去買單乙節，被告
      己○○供稱係案外人戴章淵（原審卷（二）附九十年七月二十六日訊問筆錄，
      第五五０頁；本院卷附九十三年五月十日訊問筆錄，第七頁），另案被告葉錦
      良則供稱係戴四川（原審卷（二）附九十年七月二十六日訊問筆錄，第五一五
      頁）；且關於如何買單乙節，被告己○○供稱是少爺進來買（原審卷（二）附
      九十年七月二十六日訊問筆錄，第五五０頁），案外人趙啟宗則供稱係由戴章
      淵出去買（原審卷（二）附九十年七月二十六日訊問筆錄，第五四三頁），渠
      等所供均不一其詞？另關於表演特別秀之舞者究係原坐檯小姐或另外進來的小
      姐乙節，另案被告黃仁傑供稱不是原來包廂那幾個，包廂那幾個還坐在那邊（
      原審卷（二）附九十年七月二十六日訊問筆錄，第五二一頁），另案被告葉錦
      良則供稱就是坐檯的那幾個（原審卷（二）附九十年七月二十六日訊問筆錄，
      第五二一頁），亦相互牴觸；按特別秀既為特殊服務，渠等均在場親見，則究
      係原坐檯小姐抑或其他小姐進場所為，豈能為不同之陳述？足見上開證人洪國
      華之證述，堪以採信，被告己○○等人於進入上開ＫＴＶ酒店包廂後，根本尚
      未結帳，且亦無何跳脫衣舞特別秀之服務，自無所謂因店家加收小姐跳特別秀
      之費用而引發消費糾紛之情事。以是，上開證人丙○○、蕭仲亨等在警詢初供
      時供稱係客人消費後付帳問題引發糾紛，以及被告己○○、甲○○辯稱係因店
      家加收款項不合理而拒付反遭店家毆傷云云，顯與事實不符，自無足採。
（二）證人丙○○於另案檢察官偵訊時證稱：「是黃仁傑、甲○○、己○○、葉錦良
      及不詳姓名的人共八人，先至店內消費」等語（八十九年度偵字第四三三七號
      卷附九十年三月二十三日訊問筆錄，第二三六頁），參以被告甲○○、己○○
      、另案被告黃仁傑、葉錦良及案外人戴四川等迭於偵、審中供稱案發當日係被
      告己○○夥同被告甲○○、另案被告葉錦良、黃仁傑與案外人戴章淵（綽號黑
      仔）、戴四川（綽號川仔）、趙啟宗（綽號啟忠）及戴朝順（綽號阿順）共計
      八人至漂亮天使ＫＴＶ酒店Ｖ３包廂飲酒作樂等情（見八十九年度偵字第四三
      三七號卷第二三五頁、第三一０頁、第三三四頁、第四０八頁、第四一四頁至
      第四一五頁；九十年度易字第五九六號卷（一）第一三三頁、同上卷（二）第
      八一頁至第八二頁；原審卷（二）附九十年七月五日訊問筆錄，第四三七頁；
      本院卷附九十三年五月十日訊問筆錄，第七頁），堪認上開證人丙○○所指包
      廂內之八人應係被告己○○、甲○○、另案被告葉錦良、黃仁傑與案外人戴章
      淵、戴四川、趙啟宗及戴朝順等八人無訛。再者，證人丙○○於另案檢察官偵
      訊時證稱：「原本在同一包廂，後來己○○等人說要談保護費，戴姓四名男子
      才到另一包廂」等語（八十九年度偵字第四三三七號卷附九十年三月二十八日
      訊問筆錄，第二五七頁），另證人蕭仲亨於另案檢察官偵訊時亦證稱：「在葉
      錦良及己○○談要收保護費時，『黑仔』及『阿順』有制止說不要這樣，己○○及葉錦良說今天的事不關你們的事，他們就沒有說」等語（八十九年度偵字
      第四三三八號卷附九十年五月二十一日訊問筆錄，第三七四頁），復參以被告
      己○○、另案被告葉錦良與案外人戴章淵、戴朝順等於偵、審中均供稱係被告
      己○○、甲○○與另案被告葉錦良、黃仁傑等四人與店家發生爭執，戴朝順、
      戴四川、戴章淵、趙啟宗等四人係在另一包廂被限制行動，沒有被毆打等語（
      偵字第六五一０號卷附八十九年十一月十七日訊問筆錄，第四九頁；原審卷（
      二）附九十年七月二十六日訊問筆錄，第五一九頁、第五二六頁、第五三一頁
      、第五五一頁），以及卷附診斷證明書僅顯示另案被告黃仁傑受有頭皮裂傷約
      十公分、背部挫傷；葉錦良受有頭部外傷併腦震盪、右手第二、三指骨折、全
      身多發性撕裂傷及擦傷；被告己○○受有左側鷹嘴突骨折、頭皮撕裂傷二處各
      六公分及一點五公分、右眉一公分撕裂傷、右手二處各二公分及三公分撕裂傷
      、兩腳擦傷、左臂及背部、左腿多處瘀傷；被告甲○○受有左側鷹嘴突骨折、
      頭皮撕裂傷約五公分、右膝二處二乘一公分及一乘一公分擦傷、左手指一點五
      公分撕裂傷、背部多處瘀傷、右手二處五乘三公分及四乘二公分瘀傷、左大腿
      十乘四公分瘀傷之傷害（上開被告己○○、甲○○與另案被告黃仁傑、葉錦良
      之診斷證明書，分別附於八十九年度偵字第四三三七號卷第一五三頁、第一五
      二頁、第一四九頁、第一五四頁），並未見案外人戴章淵、戴四川、趙啟宗及
      戴朝順等四人受傷等情，足見當時起意要向店家收取保護費且參與砸店並與店
      家服務生互毆者，並不包括案外人戴章淵、戴四川、趙啟宗及戴朝順等四人。
      至另案被告陳政帝、陳宏霖、林運賢、張益誠等四人雖於砸店當時在場，且彼
      等在上開互毆混戰事端中亦受傷，有診斷證明書附卷可稽（見八十九年度偵字
      第四三三七號卷第一四七頁、第一四八頁、第一五０頁、第一五一頁），惟查
      ，彼等四人於本院另案審理中均供稱：當天準備要去漂亮天使ＫＴＶ酒店消費
      ，進入酒店大廳後，由少爺帶其等至三樓包廂，尚未走進包廂，就看到有人拿
      棍棒衝出來，其等準備往回跑，跑到一樓時，鐵門已被人拉下來，其等就被不
      知名的人攻擊，導致四人均受傷，又其等根本不認識葉錦良等人，亦不可能與
      葉錦良等人一同恐嚇店家等語（本院九十二年度上易字第六０八號卷附九十二
      年四月十五日訊問筆錄、九十三年二月十一日審判筆錄）；而被告己○○、甲○○與另案被告葉錦良亦分別於原審審理中供稱不認識另案被告陳政帝、陳宏
      霖、林運賢、張益誠等四人（原審卷（三）附九十年十月三日審判筆錄，第七
      八七頁；原審卷（二）附九十年七月二十六日訊問筆錄，第五一九頁至第五二
      ０頁）。姑不論被告己○○、甲○○、另案被告葉錦良與另案被告陳政帝、陳
      宏霖、林運賢、張益誠等四人彼此互不相識是否屬實，縱令彼此認識，且另案
      被告陳政帝、陳宏霖、林運賢、張益誠係被告己○○等人於恐嚇取財不遂後，
      所召集趕赴現場準備鬧場砸店者，亦因彼等四人於被告己○○等人為恐嚇取財
      犯行時不在現場，而難認與被告己○○、另案被告葉錦良等人就此部分恐嚇取
      財犯行有何犯意聯絡與行為分擔。又查，秘密證人Ａ８於檢察官偵訊中證稱：
      「在我走出包廂時，見己○○在包廂外門口打行動電話，過了不到十分鐘，另
      有四、五人手持棒球棒及高爾夫球棍之類物品走入包廂內」等語（八十九年十
      一月六日偵查秘密證人訊問筆錄，第八一頁反面）；另證人丙○○於原審審理
      中證稱：「（當時談話時被告甲○○是否在場？）是的，我們出來後，他就帶
      一人下去，然後帶四個人上來。就帶棒球棍、高爾夫球棍上來」、「對方就說
      今日一定要給他們答覆，我們說沒有辦法後，就出來，被告甲○○就下去帶人
      上來」等語（原審卷（二）附九十年六月二十日訊問筆錄，第三五０頁、第三
      五一頁）；證人洪國華於原審審理中亦證稱：「我有看到螢幕，他們有找人上
      來，拿著高爾夫球桿、球棍，他們在談的時候，己○○有在場，甲○○也有在
      場，他們找三、四、五個人上來，手上都有拿東西」等語（原審卷（二）附九
      十年六月二十日訊問筆錄，第三五六頁）。綜上等情觀之，被告己○○、甲○○與另案被告黃仁傑、葉錦良既於向漂亮天使ＫＴＶ酒店強索保護費時在場，
      而由被告己○○與另案被告葉錦良出言向店家恫嚇，使該店經理丙○○、特別
      助理蕭仲亨等人心生畏怖，而於未獲店家應允之際，由被告己○○、甲○○負
      責通知或帶領守候在店外之數名不詳姓名年籍之人進入店內與當時同在現場之
      另案被告黃仁傑、葉錦良共同以強暴手段砸毀上開酒店之裝潢及營業設備，以
      迫使店家屈服而遂其等索得保護及圍事費用之目的，進而與店家服務人員互毆
      ，堪認被告己○○、甲○○與另案被告黃仁傑、葉錦良等人就向店家強索保護
      費乙節有犯意聯絡與行為分擔，要無疑義。
（三）再查，漂亮天使ＫＴＶ酒店之裝潢及營業設備遭砸毀，狼籍不堪，有現場照片
      二十幀附卷可憑（見新竹市警察局第二分局刑案偵查卷第（二）卷第五０頁以
      下）。依卷附現場照片所示，該店設於靠近天花板之電視螢幕、包廂內之電視
      螢幕均一一遭鈍器擊毀，櫃檯內亦被搗毀，依上開店內設備受損位置判斷，顯
      非係彼此打架而遭波及，而係先遭受多人持鈍器主動攻擊，刻意砸毀破壞所致
      ，且依常理言之，店家開門做生意，員工與客人打架，自己焉會去搗毀自己之
      營業設備？且若係被告己○○等人先遭該店員工持鈍器攻擊成傷，渠等又焉有
      能力再持鈍器砸毀店內之各項設備？足見漂亮天使ＫＴＶ酒店之裝潢及營業設
      備，係先遭被告己○○等人持鈍器主動砸毀，嗣後始與前來制止之店內人員發
      生互毆情事，其理至明。此外，並有該店員工壬○○、子○○、張淵松（原名
      乙○○）之診斷證明書（見新竹市警察局第二分局刑案偵查卷第（二）卷第三
      四頁至第三六頁）附卷足憑。綜上各情，被告己○○、甲○○與另案被告葉錦
      良、黃仁傑於以言詞向店家恫嚇索取保護及圍事費用未果後，繼之以強暴手段
      砸毀店家之裝潢及營業設備，並毆傷店內員工，以迫使店家屈服而遂其等索得
      保護及圍事費用之目的，事證明確，被告己○○、甲○○此部分犯行均堪以認
      定。
伍、論罪科刑：
一、核被告庚○○所為，係犯組織犯罪防制條例第三條第一項前段之主持犯罪組織罪
    ，其兼有指揮犯罪組織之低度行為，應為主持之高度行為所吸收，不另論罪。公
    訴人認被告庚○○係犯組織犯罪防制條例同條項之指揮犯罪組織罪，尚有未洽。
    被告己○○、戊○○、丁○○、甲○○、癸○○等人則係犯同條項後段之參與犯
    罪組織罪。其中被告己○○除參與犯罪組織外，依上開監聽紀錄顯示，或另有傳
    達被告庚○○之命令予其餘組織成員，並負責管理監督或親自帶領其餘組織成員
    共同執行庚○○所交付之任務，然此亦僅屬命令之轉達、犯罪任務執行之監督與
    組織成員之管理層面，尚難認其在整個犯罪組織中對於任務之執行有何決策權，
    亦即不得謂之為指揮，故仍應認僅構成參與犯罪組織罪。被告庚○○明知同案被
    告甲○○吸收之丑○○（000年0月00日生）及另案被告蘇芝弘吸收之寅○○（七十四年八月廿九日生）均為未滿十八歲之少年，竟仍吸收其等加入天橋幫
    之犯罪組織，被告庚○○、甲○○皆應依同條例第四條第三款之規定，加重其刑
    。被告庚○○、己○○、戊○○、丁○○、甲○○、癸○○等人意圖營利供給賭
    博場所及聚眾賭博，均係犯刑法第二百六十八條之意圖營利供給賭博場所罪及聚
    眾賭博罪；其等六人此部分犯行，與另案被告辛○○、林健暉、蘇芝弘、黃仁傑
    、綽號「亞民」之成年男子及少年寅○○有犯意聯絡及行為分擔，均為共同正犯
    ，被告六人均為成年人與少年寅○○共犯上開賭博罪，應依少年事件處理法第八
    十五條第一項規定加重其刑；被告六人以一賭博行為，同時供給賭博場所及聚眾
    賭博，觸犯構成要件不相同之罪名，為想像競合犯，應從一重之圖利聚眾賭博罪
    處斷，公訴人認應從一重之圖利供給賭博場所罪處斷，尚有未洽；被告六人多次
    聚眾賭博行為，時間緊接，方法相同，觸犯構成要件相同之罪名，顯係基於概括
    犯意反覆為之，均應依連續犯之規定論以一罪，並依法加重其刑（被告六人就同
    一圖利聚眾賭博罪，有二種刑之加重事由，應分別遞加重之）。又被告己○○、
    甲○○向漂亮天使ＫＴＶ酒店強索圍事及保護費用未果，均係犯刑法第三百四十
    六條第三項、第一項之恐嚇取財未遂罪。被告己○○、甲○○此部分犯行，與另
    案被告葉錦良、黃仁傑有犯意聯絡及行為分擔，均為共同正犯。被告己○○、甲○○已著手於恐嚇取財行為之實行而不遂，為未遂犯，應依刑法第二十六條前段
    之規定減輕其刑。被告庚○○主持、被告戊○○、丁○○、癸○○參與犯罪組織
    ，以經營賭場抽取不詳金額之方式籌措犯罪組織財源，所犯主持或參與犯罪組織
    罪分別與圖利聚眾賭博罪間有方法目的之牽連關係；又被告己○○、甲○○參與
    犯罪組織，以恐嚇取財及經營賭場抽取不詳金額之方式籌措犯罪組織財源，所犯
    參與犯罪組織罪、恐嚇取財未遂罪及圖利聚眾賭博罪三罪間亦有方法目的之牽連
    關係，均為牽連犯，應分別從一重之主持犯罪組織罪（被告庚○○部分）或參與
    犯罪組織罪（被告戊○○、丁○○、癸○○、己○○、甲○○部分）處斷，並各
    依組織犯罪防制條例第五條之規定加重其刑（被告庚○○、甲○○應分別遞加重
    之），公訴人認上開三罪均犯意各別行為互殊，應分論併罰，尚有誤會。被告庚○○、己○○、甲○○分別有事實欄所載之前科及執行情形，有本院被告全國前
    案紀錄表附卷可按，其中被告庚○○於前案之有期徒刑執行完畢後，五年以內再
    犯有期徒刑以上之本罪，為累犯，應依法遞加重其刑；被告己○○、甲○○參與
    犯罪組織後，均未脫離組織，行為繼續，迨至前開前科執行完畢後，渠等參與犯
    罪組織之行為仍在繼續中，亦符合前案之有期徒刑執行完畢後，五年以內再犯有
    期徒刑以上本罪之累犯要件，亦均應分別遞加重其刑。又被告戊○○對於自己參
    與犯罪組織之事實，曾於檢察官偵查中自白（見偵字第六五一０號卷第五六頁反
    面），符合組織犯罪防制條例第八條第一項後段之規定，應減輕其刑；其就上開
    所犯參與犯罪組織部分併有刑之加重及減輕事由，應依法先加後減之。
二、原審據以對被告庚○○、己○○、戊○○、甲○○論罪科刑，固非無見，惟查：
    （一）原判決漏未就被告己○○部分論以累犯；而關於被告甲○○部分，原判決
    雖於理由欄內說明被告甲○○係累犯應依法遞加重其刑，然於主文中卻漏未為被
    告甲○○係累犯之諭知，顯有未洽。（二）被告戊○○對於自己參與犯罪組織之
    事實，曾於檢察官偵查中自白，原審未依法減輕其刑，亦有未合。（三）原判決
    以：被告庚○○吸收未滿十八歲之丑○○、寅○○加入犯罪組織；甲○○吸收未
    滿十八歲之丑○○加入犯罪組織，所犯主持、參與犯罪組織罪，均應依組織犯罪
    防制條例第四條第三款規定加重其刑；另被告庚○○、甲○○所犯營利賭博罪，
    與少年寅○○有共犯關係，亦均應依少年事件處理法第八十五條第一項規定加重
    其刑。惟被告庚○○、甲○○所犯上開二罪，雖各有加重其刑之原因，但因非就
    同一從重論斷之罪刑，有二種以上刑之加重，尚不發生刑法第七十條所規定遞加
    重其刑之問題。乃原判決竟謂，應遞加重其刑（見原判決第二五頁倒數第二行）
    ，亦有違誤。（四）本件檢察官對於被告庚○○部分，僅就其涉有組織犯罪防制
    條例第三條第一項前段之指揮犯罪組織罪嫌，及刑法第二百六十八條之營利賭博
    罪嫌提起公訴，至被告庚○○是否亦涉有刑法第三百四十六條第三項、第一項之
    恐嚇取財未遂罪嫌，並不在起訴之範圍。乃原判決竟謂：公訴人於犯罪事實欄載
    明此部分（即向漂亮天使ＫＴＶ酒店強索保護費部分）犯行係庚○○所指揮之「
    天橋幫」犯罪組織之犯罪行為之一，然起訴法條就被告庚○○部分漏未論列，顯
    係漏載法條，應予補充云云（見原判決第二六頁第八行起），認檢察官亦已就被
    告庚○○是否涉有刑法第三百四十六條第三項、第一項之恐嚇取財未遂罪嫌部分
    提起公訴，已有誤會；況依證人即承辦警員林文光、張立承、楊瑞斌、徐坤榮於
    原審及另案檢察官偵訊時之證述，雖可認定被告庚○○於被告己○○等人遭制伏
    後，隨即率幫眾二、三十人前至漂亮天使ＫＴＶ酒店營救，甚而擬破門而入，然
    在別無其他積極證據之情況下，實難僅以被告庚○○係「天橋幫」之首腦且率眾
    出現於案發現場，即遽認向漂亮天使ＫＴＶ酒店強索保護費部分係出於其所授意
    或與被告己○○等人有何犯意聯絡可言。被告庚○○是否涉有此部分恐嚇取財未
    遂罪嫌，既未據起訴，復查無任何積極證據足資證明其此部分有罪，則此部分與
    其前揭經起訴之論罪科刑部分自無何審判不可分之關係，法院自不得對此部分加
    以審判。乃原審誤認被告庚○○是否涉有此部分罪嫌已據檢察官提起公訴於先，
    繼又以被告庚○○係「天橋幫」之首腦且率眾出現於案發現場並擬破門而入，且
    被告己○○等人確以在地「天橋幫」之名義向店家索討保護費等情，遽認被告庚○○與被告己○○等人就此部分犯行有犯意聯絡及行為分擔，均為共同正犯，自
    有未洽。（五）案外人戴章淵、戴四川、趙啟宗及戴朝順等四人於被告己○○、
    另案被告葉錦良等人向漂亮天使ＫＴＶ酒店強索保護費時，既曾出言制止，隨後
    又移往另一包廂，且未參與砸店與互毆混戰；而另案被告陳政帝、陳宏霖、林運
    賢、張益誠於被告己○○等人為恐嚇取財犯行時則不在現場，自難認上開八人與
    被告己○○、甲○○、另案被告葉錦良、黃仁傑等人就此部分恐嚇取財犯行有何
    犯意聯絡與行為分擔。乃原判決竟認被告己○○、甲○○、另案被告葉錦良、黃
    仁傑等人與上開八人有犯意聯絡與行為分擔，亦有未合。（六）本件關於被告己○○、甲○○等人向漂亮天使ＫＴＶ酒店強索保護費部分，起訴書雖載明被告己○○、甲○○等人所涉毀損及傷害部分均未據告訴，惟查本件告訴人壬○○、子
    ○○、張淵松【原名乙○○】等人於警詢時，均已就其等被毆傷部分，表明提出
    告訴之意思；另漂亮天使ＫＴＶ酒店負責人高進財嗣於另案臺灣新竹地方法院檢
    察署八十九年度偵字第四三三八號檢察官訊問中，亦就其店面被砸毀部分表明要
    提出告訴，有各該筆錄在卷可憑（詳後述），且起訴書內亦敘及上開毀損及傷害
    之事實，自應認本件起訴之範圍及於被告己○○、甲○○所涉犯之傷害、毀損罪
    嫌（至上開毀損及傷害之告訴雖嗣又經高進財及壬○○、子○○、張淵松等人於
    另案臺灣新竹地方法院九十年度易字第五九六號就黃仁傑、葉錦良所涉恐嚇取財
    等部分審理中一併撤回，然於本件起訴之範圍不生影響，詳後述）。乃原判決僅
    於事實欄載明被告己○○、甲○○等人所涉毀損及傷害部分均未據告訴（原判決
    第八頁第五行），對此二部分未一併加以論究，自有已受請求之事項而未予判決
    之違誤。（七）八十九年六月十三日警方於漂亮天使ＫＴＶ酒店查扣之高爾夫球
    桿、木製球棒各一支，究係被告己○○、甲○○等人自行攜帶前往，或漂亮天使
    ＫＴＶ酒店本身所置放，尚屬不明（詳後述），原判決遽認係被告等所有供犯罪
    所用之物，而依刑法第三十八條第一項第二款宣告沒收，亦有未洽。被告庚○○
    、己○○、戊○○、甲○○提起上訴，否認犯罪，雖無足取，惟原判決就被告庚○○、己○○、戊○○、甲○○部分既有前揭可議之處，自屬無可維持，應由本
    院將原判決關於被告庚○○、己○○、戊○○、甲○○部分撤銷，另為適當之判
    決。爰審酌被告庚○○前即係列管「天橋幫」首惡份子，並有如事實欄所載之前
    科，素行不佳，為圖謀不法利益，竟擅自招募幫眾，主持「天橋幫」，開設賭場
    營利，並以眾暴寡之幫派勢力謀取不法利益，其動輒指揮幫派成員打砸商家、恣
    意毆打被害人之行為，非但使被害人戒慎恐懼敢怒不敢言，且助長社會暴戾之氣
    ，殊為可訾，危害社會甚鉅，且其犯罪後矢口否認犯行，態度不佳，並無悔意；
    被告己○○、戊○○、甲○○均參與「天橋幫」犯罪組織，為虎作倀，助長暴戾
    之氣；其中被告己○○係奉被告庚○○之命率領幫眾執行犯罪行為之重要幫派成
    員，惡性最大，其與被告甲○○公然向商家強索保護費，不遂即聚眾打砸商家，
    行徑囂張。被告甲○○參與犯罪組織之時間僅年餘，涉案較淺等一切情狀，分別
    量處如主文所示之刑，被告庚○○、己○○部分，並均諭知併科罰金及其易服勞
    役之折算標準。另被告庚○○、己○○、甲○○、戊○○主持及參與犯罪組織部
    分，併依組織犯罪防制條例第三條第三項，分別諭知於刑之執行完畢或赦免後，
    令入勞動場所，強制工作三年。又於遊藝公會所扣得之玩具紙鈔二張及監視器七
    部；於被告己○○身上查扣之骰子五顆、磁鐵盤一個；於另案被告辛○○所有車
    牌碼號三Ｆ─三一一五號自用小客車上查扣之玩具鈔票二百二十張、塑膠代幣籌
    碼二百七十六片；於被告戊○○、丁○○住處查扣之天九牌二十付、玩具鈔票四
    十二張等物，均係被告等所有供共同犯罪所用之物，已如前述，應依刑法第三十
    八條第一項第二款宣告沒收。又八十九年六月十三日於漂亮天使ＫＴＶ酒店查扣
    之高爾夫球桿、木製球棒各一支，被告己○○、甲○○於原審審理中均矢口否認
    係渠等所有（原審卷（三）附九十年十月三日審判筆錄，第七八五頁）；參以證
    人丙○○於另案檢察官偵訊時供稱：「高爾夫球桿、棒球棒、滅火槍等是我們的
    ，少爺帶去的，其中高爾夫球桿、棒球棒也有他們的」等語（八十九年度偵字第
    四三三七號卷附八十九年十月十九日訊問筆錄，第二一四頁反面），則案發當日
    於酒店現場所查扣之高爾夫球桿、木製球棒各一支，究係被告己○○、甲○○等
    人自行攜帶前往，或漂亮天使ＫＴＶ酒店本身所置放，尚屬不明，爰不予宣告沒
    收。再者，扣案之電腦並未儲存組織犯罪之相關資料，有承辦警員林志鴻之查證
    報告附卷可憑（見原審卷（三）第七四○頁）；另扣案之沾有血跡之木棒，其上
    之血跡經與被害人甘興星、林錦和之唾液為ＤＮＡ比對，可排除木棒上血跡ＤＮ
    Ａ來自甘興星、林錦和之可能，有內政部警政署刑事警察局九十年九月十三日（
    九○）刑醫字第一八二三二五號鑑驗通知書在卷可憑（見原審卷（三）第七一○
    頁）；其餘扣案物麻將一付、
    色牌、記帳筆記本、行動電話、無線電對講機、磁碟片、光碟片、現金收支簿、
    電話簿筆記本、打卡表、私章、切結書（扣押物品清單有記載，惟開箱查驗時無
    此物）、木棍三支（被告戊○○家中查獲二支、遊藝公會查獲一支）等扣案物，
    均不能證明係供犯罪所用，亦不能證明係參加之組織所有之財產，均不予宣告沒
    收。另被告庚○○等六人雖有以天橋幫組織經營賭場營利，亦即參加組織後有取
    得財產，惟營利所得並未扣案，且亦無其他證據足資證明被告等人取得財產之數
    額，自無從依組織犯罪防制條例第七條第二項規定沒收、追繳，併此敘明。
三、另原審就被告丁○○、癸○○部分，適用組織犯罪防制條例第三條第一項後段、
    刑法第二百六十八條、第二十八條、第五十五條、第五十六條及少年事件處理法
    第八十五條第一項之規定，審酌被告丁○○、癸○○參與犯罪組織，增加社會暴
    戾之氣，被告丁○○、癸○○參與該組織之時間長短、涉案程度等一切情形，分
    別量處被告丁○○有期徒刑一年、被告癸○○有期徒刑二年，並均依組織犯罪防
    制條例第三條第三項，分別諭知於刑之執行完畢或赦免後，令入勞動場所，強制
    工作三年。且前述扣案之玩具紙鈔共計二百六十四張、骰子五顆、磁鐵盤一個、
    塑膠代幣籌碼二百七十六片、天九牌二十付、監視器七部，亦均依刑法第三十八
    條第一項第二款沒收，經核此部分認事用法，並無違誤，量刑亦稱妥適，被告丁○○、癸○○提起上訴否認犯罪，為無理由，此部分之上訴自應駁回。
陸、不另為無罪諭知部分：
一、公訴意旨另以：被告等主持或參與之「天橋幫」犯罪組織，復從事具脅迫性之討
    債工作，及於八十九年五、六月間，被告庚○○亦唆使「天橋幫」組織成員數名
    ，至上開亦為甘興星所經營管理之天王星理容院實施暴力砸店行為二次，因認被
    告等人此部分行為均屬主持或參與犯罪組織之部分犯行等語。
二、經查：
（一）少年丑○○於檢察官偵訊時，雖指述曾聽見看見被告庚○○指示另案被告辛○○向他人要債（偵六五一０號卷附八十九年十一月十六日訊問筆錄，第三九頁
      ）；少年寅○○於檢察官偵訊時，亦指陳加入幫派後曾擔任討債工作，是另案
      被告辛○○要伊向蔡萼麒討債，是去那堵他，逼他還錢，一般會說不還錢就試
      試看等語（偵六五一０號卷附八十九年十一月十七日訊問筆錄，第四四頁反面
      、第四五頁反面）。然丑○○並未具體指明辛○○是否以脅迫之方式索討債務
      ；且證人蔡萼麒於原審訊問時結證稱：其確曾向庚○○借貸，尚有十五萬未還
      ，庚○○有電話聯絡會委託他人來要錢，然並未遇見該人等語（原審卷（一）
      附九十年五月二十三日訊問筆錄，第二三三頁），是少年寅○○上開指述，非
      可遽信，其與少年丑○○之上開供詞，均不足為不利於被告等人之認定。另卷
      附八十九年五月二十八日至三十一日之監聽譯文（偵六五一０號卷第二四０頁
      ）中，雖被告庚○○有對綽號「阿彬」者指稱，帳照規定收回，對欠其賭債者
      不要客氣等語，然綽號「阿彬」者究係何人？被告庚○○所稱「不要客氣」是
      否即係表示以強暴脅迫之方式索討債務，亦屬不明；甚至上開對話應認係本件
      賭博犯罪之賭債，與天橋幫犯罪組織受他人委託以暴力方式討債之情形，亦屬
      有別，是上開監聽譯文，亦不足以證明被告等人有從事具脅迫性之討債工作。
（二）至天王星理容院遭砸店部分，並無被害人甘興星之報案紀錄，亦欠缺毀損生財
      器具之現場照片與錄影帶等物證，而祕密證人Ａ１、Ａ２、Ａ６、Ａ７所述天
      王星理容院被砸店之事，亦未明確指證砸店之時間、人數、遭砸毀之物品，參
      諸檢肅流氓條例第十二條第二項規定之意旨，自不得僅以上開秘密證人空泛之
      證詞，即遽採為不利於被告等人之認定。
（三）綜上所述，此二部分起訴之事實，尚屬不能證明，惟公訴人認被告等人此二部
      分行為均屬主持或參與犯罪組織之部分犯行，與前開論罪科刑部分具有實質上
      一罪之關係，爰均不另為無罪之諭知。
柒、不另為不受理諭知部分：
一、公訴意旨另以：被告己○○、甲○○與另案被告黃仁傑、葉錦良等人見向「漂亮
    天使ＫＴＶ酒店」索取保護及圍事費用之恐嚇取財行為未能得逞，竟聯絡邀集不
    詳姓名年籍之男子數人，自外分持棍棒或高爾夫球桿前往該酒店，與店內之渠等
    四人裡應外合，並基於共同毀損及傷害之犯意聯絡，以徒手或持棍棒或高爾夫球
    桿，搗毀該酒店包廂及櫃臺前大廳、通道之電視、監視錄影設備、玻璃、裝潢等
    ，而造成壬○○受有頭部外傷及挫傷、上唇約二公分撕裂傷、右後背約一乘一公
    分擦傷、門牙斷裂之傷害，子○○受有右手約二乘二公分挫擦傷、張淵松頭部四
    乘二公分挫傷及擦傷、右小腿二乘二公分挫傷及擦傷之傷害，因認被告己○○、
    甲○○等所為，另涉犯刑法第二百七十七條第一項之傷害、同法第三百五十四條
    之毀損等罪嫌。（按：起訴書雖載明被告己○○、甲○○等人所涉毀損及傷害部
    分均未據告訴，惟查本件告訴人壬○○、子○○、張淵松【原名乙○○】等人於
    警詢時，均已就其等被毆傷部分，表明提出告訴之意思；另漂亮天使ＫＴＶ酒店
    負責人高進財嗣於另案臺灣新竹地方法院檢察署八十九年度偵字第四三三八號檢
    察官訊問中，亦就其店面被砸毀部分表明要提出告訴，有各該筆錄在卷可憑，且
    起訴書內亦敘及上開毀損及傷害之事實，自應認本件起訴之範圍及於被告己○○
    、甲○○所涉犯之傷害、毀損罪嫌。）
二、按告訴乃論之罪，告訴人於第一審辯論終結前，得撤回其告訴；告訴乃論之罪，
    對於共犯之一人告訴或撤回告訴者，其效力及於其他共犯；又告訴或請求乃論之
    罪，未經告訴、請求或其告訴、請求經撤回或已逾告訴期間者，應諭知不受理之
    判決；刑事訴訟法第二百三十八條第一項、第二百三十九條前段、第三百零三條
    第三款分別定有明文。
三、經查，被告己○○、甲○○等人所涉上開毀損及傷害部分，經漂亮天使ＫＴＶ酒
    店負責人高進財於另案臺灣新竹地方法院檢察署八十九年度偵字第四三三八號檢
    察官訊問中（見八十九年度偵字第四三三八號卷附九十年三月二十八日訊問筆錄
    ，第一二四頁），以及店內員工壬○○、張淵松（原名乙○○）、子○○等人於
    警詢時（分見新竹市警察局第二分局刑案偵查卷第（二）卷第一八頁反面、第一
    六頁、八十九年度監字第一四號偵查卷第二四頁反面）各自表明提出告訴之意思
    後，嗣又經高進財及壬○○、子○○、張淵松等人於另案臺灣新竹地方法院九十
    年度易字第五九六號就黃仁傑、葉錦良所涉恐嚇取財等部分審理中分別撤回對另
    案被告葉錦良、黃仁傑、陳政帝、陳宏霖、林運賢、張益誠等六人之毀損暨傷害
    告訴，有撤回告訴狀乙份在卷可憑（見臺灣新竹地方法院九十年度易字第五九六
    號卷（二）第一三九頁至第一四一頁），並據高進財及壬○○、子○○、張淵松
    等人陳明在卷，揆諸上開說明，高進財及壬○○、子○○、張淵松等人對此部分
    毀損暨傷害罪共犯葉錦良、黃仁傑之告訴既經撤回，其效力自及於本件被告己○○及甲○○二人，本應就被告己○○、甲○○此部分毀損暨傷害犯行為不受理之
    判決，惟公訴人起訴被告二人此二部分犯行與渠二人前開恐嚇取財未遂之有罪部
    分均分別有牽連犯之裁判上一罪之關係，爰均不另為不受理之諭知。
捌、被告癸○○經本院合法傳喚，無正當理由不到庭，爰不待其陳述，逕行判決。
玖、據上論斷，應依刑事訴訟法第三百六十九條第一項前段、第三百六十四條、第二
    百九十九條第一項前段、第三百六十八條、第三百七十一條，組織犯罪防制條例
    第三條第一項、第三項、第四條第三款、第五條、第八條第一項後段，刑法第十
    一條前段、第二十八條、第五十六條、第二百六十八條、第三百四十六條第三項
    、第一項、第五十五條、第四十七條、第二十六條前段、第四十二條第三項、第
    三十八條第一項第二款，少年事件處理法第八十五條第二項，罰金罰鍰提高標準
    條例第一條前段、第二條，現行法規所定貨幣單位折算新台幣條例第二條，判決
    如主文。
本案經檢察官李良忠到庭執行職務。
中　　　華　　　民　　　國　　九十三　　年　　 十一 　　月　　 三十 　　日
                              臺灣高等法院刑事第九庭
                                  審判長法  官　李　文　成
                                        法  官　王　復　生
                                        法  官　周　盈　文
右正本證明與原本無異。
如不服本判決，應於收受送達後十日內向本院提出上訴書狀，其未敘述上訴之理由者
並得於提起上訴後十日內向本院補提理由書（均須按他造當事人之人數附繕本）。
                                        書記官　余　姿　慧
中　　　華　　　民　　　國　　九十三　　年　　 十一 　　月　　 三十 　　日
附錄：本案論罪科刑法條全文
組織犯罪防制條例第三條：
發起、主持、操縱或指揮犯罪組織者，處三年以上十年以下有期徒刑，得併科新台幣
一億元以下罰金；參與者，處六月以上五年以下有期徒刑，得併科新台幣一千萬元以
下罰金。
犯前項之罪，受刑之執行完畢或赦免後，再犯該項之罪，其發起、主持、操縱或指揮
者，處五年以上有期徒刑，得併科台幣二億元以下罰金；參與者，處一年以上七年以
下有期徒刑，得併科新台幣二千萬元以下罰金。
犯第一項之罪者，應於刑之執行完畢或赦免後，令入勞動場所，強制工作，其期間為
三年；犯前項之罪者，其期間為五年。
前項強制工作，於刑之執行完畢或赦免後，檢察官認為無執行之必要者，得檢具事證
聲請法院免其執行。
第三項強制工作執行已滿一年六個月，而執行機關認為無繼續執行之必要者，得檢具
事證，報請檢察官聲請法院免予繼續執行。
組織犯罪防制條例第四條：
犯前條之罪，而有下列情形之一者，加重其刑至二分之一：
一、具公務員或經選舉產生之公職人員之身分者。
二、以強暴、脅迫或其他非法之方法，使他人加入犯罪組織或妨害其成員脫離者。
三、教唆、幫助、吸收未滿十八歲之人加入犯罪組織者。
組織犯罪防制條例第五條：
犯罪組織成員犯本條例以外之罪，而依刑法第五十五條規定，與本條例所規定之罪從
一重處斷者，加重其刑至二分之一。
組織犯罪防制條例第八條：
犯第三條之罪自首，並自動解散或脫離其所屬之犯罪組織者，減輕或免除其刑；因其
提供資料，而查獲該犯罪組織者，亦同；偵查中自白者，減輕其刑。
犯第六條之罪自首，並因其提供資料，而查獲其所資助之犯罪組織者，減輕或免除其
刑；偵查中自白者，減輕其刑。
刑法第三百四十六條：
意圖為自己或第三人不法之所有，以恐嚇使人將本人或第三人之物交付者，處六月以
上五年以下有期徒刑，得併科一千元以下罰金。
以前項方法得財產上不法之利益，或使第三人得之者，亦同。
前二項之未遂犯罰之。
刑法第二百六十八條
意圖營利，供給賭博場所或聚眾賭博者，處三年以下有期徒刑，得併科三千元以下罰
金。
